臺灣臺中地方法院刑事判決
109年度金訴字第544號
111年度金訴字第388號
公  訴  人  臺灣臺中地方檢察署檢察官
            王唯陽



選任辯護人  謝逸文律師  
被      告  徐維澤



            白汎淩





上  一  人
選任辯護人  蘇文俊律師
            林淇羨律師          
上列被告等因詐欺等案件，經檢察官提起公訴（109年度偵字第1
6040號、第16272號、第16289號、第24468號、第28620號、第32
290號）、追加起訴(111年度偵字第4235號)、及移送併辦(110年
度偵字第125號、第23267號、第24229號)，本院判決如下：
    主    文
甲○○犯如附表一編號1至10、12至29所示之罪，各處如附表一編
號1至10、12至29所示之刑。未扣案如附表四編號1所示之犯罪所
得沒收，於全部或一部不能沒收或不宜執行沒收時，追徵其價額
。其餘被訴部分無罪。
乙○○犯如附表一編號1至10、12至26所示之罪，各處如附表一編
號1至10、12至26所示之刑。未扣案如附表四編號2所示之犯罪所
得沒收，於全部或一部不能沒收或不宜執行沒收時，追徵其價額
。其餘被訴部分無罪。
白汎淩犯如附表一編號6至29所示之罪，各處如附表一編號6至29
所示之刑。未扣案如附表四編號3所示之犯罪所得沒收，於全部
或一部不能沒收或不宜執行沒收時，追徵其價額。其餘被訴部分
無罪。
    犯罪事實
一、甲○○、乙○○於民國108年9月間某日，加入真實姓名年籍不詳
    通訊軟體Line暱稱為「鄭翰」、「林志豪」、綽號「蔡董」
    、「孫貝麗」、「林順宇」、signal通訊軟體暱稱「陳東東
    」等成年人所屬三人以上所組成以實施詐術為手段，具有持
    續性、牟利性之有結構性詐欺集團犯罪組織(下稱本案詐欺
    集團，甲○○、乙○○參與犯罪組織罪部分，業經臺灣士林地方
    法院以109年度金訴字第161號判決確定)，由乙○○擔任提款
    、轉帳之「車手」，並提供中國信託商業銀行股份有限公司
    （下稱中國信託銀行）帳號000000000000號帳戶供本案詐欺
    集團使用，甲○○則負責依「蔡董」指示指派集團車手提款及
    向集團車手成員收受詐欺贓款之收水工作，乙○○、甲○○並可
    藉此獲取經手款項金額千分之1報酬；白汎凌基於參與犯罪
    組織之犯意，於108年9月、10月間某日加入本案詐欺集團，
    依「鄭翰」之指示，以通訊軟體Line提供其國民身分證、行
    動電話號碼0000-000000號、臺灣銀行股份有限公司斗六分
    公司（下稱臺灣銀行斗六分行）帳號000000000000號帳戶，
    復於108年11月22日某時，以通訊軟體Line提供永豐商業銀
    行股份有限公司大里分公司（下稱永豐銀行大里分行）帳號
    00000000000000號帳戶，由該詐欺集團成員以上開資料註冊
    成為第三方支付網站之藍新科技股份有限公司(下稱藍新公
    司)會員，而以白汎凌上開帳戶作為藍新公司第三方支付之
    收款帳號，並擔任提款、轉帳「車手」之工作，並可藉此獲
    取每月底薪新臺幣(下同)1萬元及經手款項金額百分之2報酬
    ，而分別為下列犯行：
(一)甲○○、乙○○與本案詐欺集團其他參與之成年成員共同意圖為
    自己不法之所有，基於三人以上共同犯詐欺取財、隱匿詐欺
    所得之去向及所在之一般洗錢犯意聯絡，先由該詐欺集團不
    詳成員分別於如附表一編號1至5所示詐騙時間，以如附表一
    編號1至5所示詐騙方式，向如附表一編號1至5所示被害人施
    詐，致該等被害人陷於錯誤，分別將如附表一編號1至5所示
    款項，匯入如附表一編號1至5所示乙○○之上開中國信託銀行
    帳戶，旋由乙○○依指示於如附表二編號1至2所示之時間提領
    如附表二編號1至2所示款項，並於如附表編號1至2所示時、
    地交付甲○○所指派前來收款之人，及於如附表二編號3至4所
    示時間，轉匯如附表二編號3至4所示款項至甲○○指定帳戶，
    甲○○再將輾轉收得之贓款上繳本案詐欺集團其他成員，以此
    方式隱匿詐欺犯罪所得之去向及所在。
(二)甲○○、乙○○、白汎淩與本案詐欺集團其他參與之成年成員共
    同意圖為自己不法之所有，基於三人以上共同犯詐欺取財、
    隱匿詐欺所得之去向及所在之一般洗錢犯意聯絡，先由該詐
    欺集團不詳成員分別於如附表一編號6至10、12至26所示詐
    騙時間，以如附表一編號6至10、12至26所示詐騙方式，向
    如附表一編號6至10、12至26所示被害人施詐，致該等被害
    人陷於錯誤，分別將如附表一編號6至10、12至26所示款項
    ，直接或經由藍新公司第三方支付之虛擬帳戶，匯入如附表
    一編號6至10、12至26所示之白汎淩帳戶，旋由白汎凌依指
    示於如附表二編號5至12所示之時間提領如附表二編號5至12
    所示之款項，而提領之贓款隨即依如附表二編號5至12所示
    方式交付甲○○或甲○○指派前來收款之乙○○、莊永煌(未據起
    訴)，甲○○再將輾轉收得之贓款上繳本案詐欺集團其他成員
    ，以此方式隱匿詐欺犯罪所得之去向及所在。
(三)甲○○、白汎淩與本案詐欺集團其他參與之成年成員共同意圖
    為自己不法之所有，基於三人以上共同犯詐欺取財、隱匿詐
    欺所得之去向及所在之一般洗錢犯意聯絡，先由該詐欺集團
    不詳成員分別於如附表一編號27至29所示詐騙時間，以如附
    表一編號27至29所示詐騙方式，向如附表一編號27至29所示
    被害人施詐，致該等被害人陷於錯誤，分別將如附表一編號
    27至29所示款項，匯入如附表一編號27至29所示白汎淩之帳
    戶，旋由白汎凌依指示於如附表二編號12所示之時間提領如
    附表二編號12所示之款項，而提領之贓款隨即依如附表二編
    號12所示方式交付甲○○，甲○○再將輾轉收得之贓款上繳本案
    詐欺集團其他成員，以此方式隱匿詐欺犯罪所得之去向及所
    在。　　
(四)白汎淩與本案詐欺集團其他參與之成年成員共同意圖為自己
    不法之所有，基於三人以上共同犯詐欺取財、隱匿詐欺所得
    之去向及所在之一般洗錢犯意聯絡，先由該詐欺集團不詳成
    員於如附表一編號11所示詐騙時間，以如附表一編號11所示
    詐騙方式，向如附表一編號11所示被害人施詐，致該被害人
    陷於錯誤，將如附表一編號11所示款項，匯入如附表一編號
    11所示之藍新公司第三方支付之虛擬帳戶，再由該虛擬帳戶
    匯入白汎凌之帳戶，旋由白汎凌依指示於如附表二編號5所
    示之時間提領如附表二編號5所示之款項，而提領之贓款隨
    即依如附表二編號5所示方式交付詐欺集團成員指派前來收
    款之「林順宇」，「林順宇」再將贓款轉交詐欺集團上手，
    以此方式隱匿詐欺犯罪所得之去向及所在。　
二、案經林俞君訴由桃園市政府警察局桃園分局、徐世朕、王元
    佑、李鴻業、林汶豌、黃順淵、黃宥霖、林國哲、周迺閎、
    李嘉㨗、陳易旻、陳信男、廖乙嶺、駱佳宥、羅期元、孫楹
    楝、蔡忠佑、蔡明吉、陳彥翔、陳彥羚訴由臺中市政府警察
    局第三分局報告臺灣臺中地方檢察署、劉家榮訴由新北市政
    府警察局三重分局、蔡豐收訴由新北市政府警察局樹林分局
    報告臺灣新北地方檢察署陳請臺灣高等檢察署檢察長核轉臺
    灣臺中地方檢察署、盧鼎成訴由高雄市政府警察局三民第一
    分局報告臺灣高雄地方檢察署陳請臺灣高等檢察署檢察長核
    轉臺灣臺中地方檢察署及臺灣臺中地方檢察署檢察官自動簽
    分偵查起訴、移送併辦，暨丁○○訴由臺南市政府警察局善化
    分局報告臺中地方檢察署檢察官追加起訴。
    理    由
甲、有罪部分
一、證據能力部分：　　
(一)按組織犯罪防制條例第12條第1項中段規定：「訊問證人之
    筆錄，以在檢察官或法官面前作成，並經踐行刑事訴訟法所
    定訊問證人之程序者為限，始得採為證據。」係以立法排除
    被告以外之人於警詢或檢察事務官調查中所為之陳述，得適
    用刑事訴訟法第159條之2、第159條之3及第159條之5之規定
    ，故證人於警詢時之陳述，於違反組織犯罪防制條例案件，
    即絕對不具有證據能力，自不得採為判決基礎（最高法院10
    9年度台上字第478號、第1267號判決意旨參照）。又上開組
    織犯罪防制條例第12條第1項規定，係排除一般證人於警詢
    陳述之證據能力之特別規定，然被告於警詢之陳述，對被告
    本身而言，則不在排除之列（最高法院102年度台上字第265
    3號判決意旨參照）。故本案被告白汎淩以外之人於警詢時
    之陳述，依前揭說明，於被告白汎淩涉犯違反組織犯罪防制
    條例之罪名，即絕對不具證據能力，不得採為判決之基礎。
(二)犯組織犯罪防制條例以外之罪，被告以外之人所為之陳述，
    自仍應依刑事訴訟法相關規定，定其得否為證據（最高法院
    103年度台上字第2915號判決意旨參照）。又被告以外之人
    於審判外之陳述，雖不符刑事訴訟法第159條之1至第159條
    之4之規定，而經當事人於審判程序同意作為證據，法院審
    酌該言詞陳述或書面陳述作成時之情況，認為適當者，亦得
    為證據；當事人、代理人或辯護人於法院調查證據時，知有
    同法第159條第1項不得為證據之情形，而未於言詞辯論終結
    前聲明異議者，視為有前項之同意，刑事訴訟法第159條之5
    定有明文。而該條規定之立法意旨，在於確認當事人對於傳
    聞證據有處分權，得放棄反對詰問權，同意或擬制同意傳聞
    證據可作為證據，屬於證據傳聞性之解除行為，如法院認為
    適當，不論該傳聞證據是否具備刑事訴訟法第159條之1至第
    159條之4所定情形，均容許作為證據，不以未具備刑事訴訟
    法第159條之1至第159條之4所定情形為前提（最高法院104
    年度第3次刑事庭會議決議參照）。本判決下述關於三人以
    上共同犯詐欺取財、一般洗錢部分所引用之供述證據，被告
    等及辯護人等於本院準備程序時對於證據能力均不爭執（見
    本院金訴544號卷一第171頁、本院金訴544號卷二第31頁）
    ，且經本院於審理時當庭直接提示而為合法調查，被告等、
    辯護人等、檢察官均未於言詞辯論終結前聲明異議（見本院
    金訴544號卷三第298至328頁），本院審酌各該證據作成或
    取得時之情形，並無違法或不當取證之情事，且均與本案之
    待證事實有關，認以之作為本件之證據亦無不適當之情形，
    應認均有證據能力。
(三)本案以下引用之非供述證據，均與本案待證事實具有關聯性
    ，檢察官、被告等、辯護人等皆不爭執其證據能力，且無證
    據證明有何偽造、變造或公務員違法取得之情事，復經本院
    依法踐行調查證據程序，自應認均有證據能力。
二、認定犯罪事實所憑之證據及理由：
(一)訊據被告甲○○、乙○○均坦承其等所為涉犯一般洗錢罪，且被
    告甲○○、乙○○、白汎淩均對於起訴書所載客觀事實不爭執(
    見本院金訴544號卷三第331至332頁)，惟被告甲○○、乙○○均
    矢口否認有何三人以上共同犯詐欺取財等犯行，被告白汎淩
    矢口否認有何參與犯罪組織、三人以上共同犯詐欺取財、一
    般洗錢等犯行，被告甲○○辯稱：我單純相信我的工作是代收
    款項等語，被告乙○○辯稱：我是相信被告甲○○這個朋友，被
    告甲○○也說有問題他會負責等語，被告白汎淩辯稱：是對方
    跟我說這是從事海外精品代購的公司，我不知道這個是詐騙
    的錢等語。被告甲○○之辯護人則辯護稱：被告甲○○主觀上不
    知道所收取的款項是被害人遭詐騙的贓款，被告甲○○當時只
    知道公司請他收取貨款，全然不知其實是詐欺贓款，否則被
    告不可能將其帳戶提供詐欺集團匯款之用，更不會主動出面
    收取款項，此部分不能僅單純以被害人有遭詐騙，款項是被
    告甲○○收取而認為其涉犯詐欺的犯行。本案關於被告甲○○向
    被告白汎淩收取款項，被告甲○○僅知悉被告白汎淩是交付公
    司貨款，並在付款簽收簿簽收，而付款簽收簿上面有寫YOYO
    精品代購，從客觀情況來看被告甲○○完全不瞭解代收款項是
    詐欺款項，且從被告甲○○與大陸臺商的微信對話內容，該大
    陸臺商一再跟被告甲○○保障這是代收貨款，還把臺胞證傳給
    被告，若是詐欺集團不可能將其身分相關資料告知被告甲○○
    ，則被告甲○○主觀上認為代收款項是公司貨款，並有向大陸
    台商、被告白汎淩詢問款項之性質，被告甲○○主觀上並無詐
    欺之犯意等語；被告白汎淩之辯護人則辯護稱：被告白汎淩
    本有正當工作，是剛好找到這份兼職，且該份兼職不用到辦
    公室上班，因而符合被告白汎淩的需求，才應徵這份工作，
    而網路面試以現在的狀況已經很普遍，不能以此推斷被告白
    汎淩參與本案詐欺犯行，而被告白汎淩都清楚記載每一筆提
    領款項的日期跟匯款人姓名，這跟一般提款車手不同，被告
    白汎淩認知這是一份會計工作，才會紀錄得這麼清楚，被告
    白汎淩與詐騙集團的對話均有留存，亦與一般車手均不保存
    對話紀錄之情節不同，又公司領取現金或用現金支付的行為
    ，並不是商業社會中少見的行為，通常是避稅，故不能以此
    質疑被告白汎淩，被告白汎淩或許有不夠細心，但不能連結
    到有詐欺之未必故意，被告白汎淩已經善盡反覆確認之義務
    ，請諭知被告白汎淩無罪判決等語。經查：
 (1)被告白汎凌於109年9月間某日依「鄭翰」之指示，以通訊軟
    體Line提供其國民身分證、行動電話號碼0000-000000號、
    臺灣銀行斗六分行帳號000000000000號帳戶；於108年11月2
    2日某時以通訊軟體Line提供永豐銀行大里分行帳號0000000
    0000000號帳戶，上開資料嗣經用以註冊第三方支付網站之
    藍新公司會員，並以被告白汎凌上開帳戶作為藍新公司第三
    方支付之收款帳號；被告乙○○則依被告甲○○指示將其中國信
    託銀行帳號000000000000號帳戶供作資金進出使用，嗣該詐
    欺集團不詳成員即分別於如附表一所示詐騙時間，以如附表
    一所示詐騙方式，向如附表一所示被害人施詐，致該等被害
    人陷於錯誤，分別將如附表一所示款項，匯入被告乙○○或白
    汎淩之帳戶，或經由藍新公司第三方支付之虛擬帳戶匯入被
    告白汎凌之帳戶，旋分別由被告乙○○、白汎凌依指示於如附
    表二所示之時間，提領或轉匯如附表二所示之款項，且提領
    之贓款隨即交給如附表二所示前來收款之人，被告甲○○或「
    林順宇」再將輾轉收得之贓款上繳詐欺集團其他成員之事實
    （各次詐欺、提領、轉匯、交款之時間、方式、分工等均詳
    如附表一、二各編號所示），為被告等均所不爭執(見本院
    金訴544號卷三第331頁)，並有中國信託銀行帳號000000000
    000號帳戶之存款基本資料（見偵23267號卷第101頁）、藍
    新金流NewebPay個人會員註冊完成通知信、個人會員電子信
    箱驗證通知信、藍新金流會員商店建立完成通知信（見偵16
    040號卷二第145、147、149頁）及如附表一、二「證據出處
    」欄所示之證據在卷足憑，此部分事實堪以認定。
 (2)被告等雖以上開情詞置辯，惟查：
　1.金融機構帳戶事關個人財產權益之保障，帳戶資料具專屬性
    及私密性，多僅本人始能使用，縱偶有特殊情況須提供他人
    使用，亦必本人與該借用者具相當之信賴關係，並會謹慎瞭
    解查證其用途，方符常情，且我國金融機構眾多，各金融機
    構除廣設分行外，復在便利商店、商場、公私立機關設置自
    動櫃員機，一般人均可自行向金融機構申設帳戶、匯領、提
    領及轉帳款項均極為便利，倘若款項正當，自行向金融機構
    申請匯款即可，根本無必要將款項匯入他人帳戶後，再委請
    第三人代為提領後轉交或再次轉匯予己。是若遇刻意將款項
    匯入他人帳戶，再委由他人代為提領、轉匯款項，就該帳戶
    內款項可能係詐欺犯罪所得等不法來源，當應有合理之預見
    。且詐欺集團利用車手提領人頭金融機構帳戶款項，業經報
    章媒體多所披露，並屢經政府及新聞為反詐騙之宣導，一般
    具有通常智識之人，應均可知悉任意委由他人以臨櫃或至自
    動付款設備方式提領金融機構帳戶款項者，多係藉此取得不
    法犯罪所得，且隱匿金融機構帳戶內資金實際取得人身分，
    以逃避追查。　　
　2.依被告甲○○於審理時自陳：我是大學畢業，我20歲出頭的第
    一份工作是在中華電信上班，擔任電腦障礙排除之工作，之
    後到一家網拍公司當工程師，大約在26、27歲開手機店，有
    在三井3C做業務。於104 年就有陸續去大陸工作，在大陸也
    有投資其他的公司等語；被告乙○○於審理時自陳：我是高中
    畢業，我16歲讀夜校就半工半讀做車床加工，20歲去一家公
    司做機械維修，類似的工作換過二、三家等語；被告白汎淩
    於審理時自陳：我是大學應用外語系畢業，畢業後第一份工
    作是印刷公司當會計至今等語（見本院金訴第544號卷第332
    、333頁），足見被告等乃均係具有相當智識程度及社會經
    驗、歷練之人，應可知悉正常、合法之企業、公司行號，若
    欲收取客戶之匯款，直接提供其帳戶予客戶即可，此不僅可
    節省勞費、留存資金流向證明，更可避免發生款項經手多人
    而遭侵吞或遺失等不測風險，企業經營者若毫無理由捨銀行
    轉匯僅收取數十元手續費之安全方法不用，僅因收取款項轉
    交他人，即給予數千、上萬元薪水，衡諸常理，若非需要有
    他人出面代為收付款項以製造查緝斷點，實無必要花費高額
    薪資聘請他人專門從事此種工作。而被告等本案工作內容或
    提供帳戶收款後領出、轉匯而交予他人，或等候指示前往指
    定地點收取、送交款項，相較於將款項直接匯入公司帳戶之
    便利性、安全性，顯然無端浪費大量人力，且除被告乙○○、
    甲○○2人相互認識外，該被告2人與被告白汎淩及其他收款、
    交款之上下游相互之間均不認識，所採取之收送款項方式顯
    甚為隱晦，若非為掩飾不法行徑，以避免偵查機關藉由金融
    機構匯款紀錄，而追緝其等真實身分，詐欺集團當無大費周
    章刻意出資僱請被告等為此行為之必要，被告等參與其中，
    應可知悉提領、交付、收送者非合法之款項，方會藉由此種
    方式傳遞。
  3.至辯護人雖為被告白汎淩辯護稱目前網路面試普遍，不能因
    網路面試即推斷被告白汎淩即有上開詐欺等犯行之故意，惟
    查，被告白汎淩於偵查中自承：「(問：公司名稱、地址、
    聯絡電話為何？)YOYO海外精品代工，地址我不知道，電話
    都是用LINE方式，負責人我不知道，跟我用LINE人的暱稱是
    林志豪、鄭翰。(問：林志豪、鄭翰聯絡方式、真實姓名？)
    不知道，平常都是用LINE聯絡。(問：你如何應徵工作？)我
    在臉書的打工兼職社團看見，所以我加入對方LINE，詢問工
    作並應徵。」(見偵16040號卷一第63頁)，復於本院審理時
    以證人身分證稱：「(問：妳那時去應徵兼職，妳有沒有去
    那個公司面試？)沒有去，只有線上暸解而已，我沒有去過
    那家公司，也沒有面對面進行面試。(問：妳跟對方只有純
    粹透過LINE聯絡？)是。」(見本院金訴544號卷三第88頁)，
    並有被告白汎淩提出之通訊軟體LINE暱稱「鄭翰」、「志豪
    Py」之帳號首頁截圖（見偵16040號卷二第137、139頁）附
    卷可稽，依被告白汎淩所述應徵工作過程，顯示其未曾與對
    方實際進行面試，僅透過LINE聯繫，被告即任職上工，已與
    一般公司聘僱徵才之流程有異。又上述不詳之成年人與被告
    白汎淩素不相識，未曾謀面，雙方實無任何信任基礎，則被
    告白汎淩在此情形下，根本無從確保對方關於匯入其帳戶之
    款項來源所述之真實性，況所獲報酬又與所付出之勞力顯不
    相當，依被告白汎淩上述之學經歷，就上揭工作內容極可能
    涉及不法活動，應可判斷顯不合常理，而被告白汎淩與被告
    甲○○、乙○○、「鄭翰」、「林志豪」均素不相識，豈可能僅
    依「鄭翰」、「林志豪」之口頭保證，即率予輕信，足認被
    告白汎淩係本於貪圖可能獲取高額報酬之動機，而提供帳戶
    予詐欺集團使用，且對於提領之匯入款項，應係詐欺不法所
    得，實難諉稱不知。
　4.另就詐欺集團之角度，以現今詐欺集團分工細膩，行事亦相
    當謹慎，詐欺集團派遣前往實際從事收取、交付等傳遞款項
    任務之人，關乎詐欺所得能否順利得手，且因遭警查獲或銀
    行通報之風險甚高，參與傳遞款項之人必須隨時觀察環境變
    化以採取應變措施，否則取款現場如有突發狀況，指揮者即
    不易對該不知內情之人下達指令，將導致詐騙計畫功敗垂成
    ，如參與者對不法情節毫不知情，甚至將款項私吞，抑或在
    現場發現上下游係從事違法之詐騙工作，更有可能為自保而
    向檢警或銀行人員舉發，導致詐騙計畫功虧一簣，則詐欺集
    團指揮之人非但無法領得詐欺所得，甚且牽連集團其他成員
    ，是詐欺集團實無可能派遣對其行為可能涉及犯罪行為一事
    毫無所悉之人，擔任傳遞款項之工作；而被告等所經手金額
    數額龐大，且若詐欺份子無法確保被告等會完全配合提領、
    轉匯或交付贓款，隨時可能因被告等突然發覺整個過程有疑
    而報警，或經提領、收取之後遭侵吞，使詐欺份子面臨功虧
    一簣之風險。依此，益徵被告等對於本案詐欺集團之組織及
    其所為之詐欺取財犯行應有所認識並參與其中而扮演一定角
    色，詐欺集團之成員始會信任被告等，而使被害人將詐欺款
    項匯入指定帳戶，並由被告等多線分工完成款項之提領、轉
    匯、轉交而將詐欺贓款逐層上繳，被告等辯稱不知係經手詐
    欺款項云云，委無可採。
　5.按共同實施犯罪行為之人，在合同意思範圍以內，各自分擔
    犯罪行為之一部，相互利用他人之行為，以達其犯罪之目的
    者，即應對於全部所發生之結果，共同負責。又共同正犯之
    成立，祇須具有犯意之聯絡及行為之分擔，既不問犯罪動機
    起於何人，亦不必每一階段犯行，均須參與。再共同正犯之
    意思聯絡，原不以數人間直接發生者為限，若有間接之聯絡
    者，亦包括在內，如甲分別邀約乙、丙犯罪，雖乙、丙間彼
    此並無直接之聯絡，亦無礙於其為共同正犯之成立。準此，
    行為人參與構成要件行為之實施，並不以參與構成犯罪事實
    之全部或始終參與為必要，即使僅參與構成犯罪事實之一部
    分，或僅參與某一階段之行為，亦足以成立共同正犯。查詐
    欺集團為實行詐術騙取款項，並蒐羅、使用人頭帳戶以躲避
    追緝，各犯罪階段緊湊相連，仰賴多人縝密分工，相互為用
    ，方能完成集團性犯罪，雖各共同正犯僅分擔實行其中部分
    行為，仍應就全部犯罪事實共同負責；是縱有部分詐欺集團
    成員未直接對被害人施以詐術，惟分擔收購、領送帳戶資料
    之「收簿手（取簿手、領簿手）」、配合提領贓款之「車手
    」及收取詐欺贓款後繳回上游之「收水」，均係該詐欺集團
    犯罪歷程不可或缺之重要環節，且集團成員係以自己犯罪之
    意思，參與部分犯罪構成要件之行為，自屬共同正犯。又依
    現今詐欺集團詐騙之犯罪型態及模式，詐欺集團成員分工細
    緻，除負責收取帳戶之「取簿手」外，另有其他對被害人施
    用詐術之機房話務、提領款項之「車手」及收款繳回集團之
    「收水」，此應為參與成員主觀上所知悉之範圍，則參與成
    員既知悉所屬詐欺集團之成員已達3人以上，仍在本案犯行
    之合同犯意內，各自分擔犯罪行為之一部，而相互利用其他
    詐欺集團成員之部分行為以遂行犯罪之目的，即應就其所參
    與並有犯意聯絡之犯罪事實同負全責。經查，本案詐欺集團
    成員以如附表一所示方式詐騙如附表一所示被害人，使該被
    害人將受騙款項匯入如附表一所示之帳戶，再由被告乙○○、
    白汎淩分別依指示分別前往提領後或轉匯贓款後，依如附表
    二所示之方式交予被告甲○○、乙○○或「林順宇」等收水人員
    ，再由收水之人逐層轉交集團上手，藉以隱匿詐欺犯罪所得
    之去向及所在，益徵被告等係以此方式配合本案詐欺集團其
    他成員行騙，完成詐欺集團所指派之分工，堪認被告等各與
    本案詐欺集團其他成員相互間，具有彼此利用之合同意思，
    而互相分擔犯罪行為，以共同達成不法所有之詐欺取財及一
    般洗錢之犯罪目的。是以，被告等應對於各自所參與之上開
    三人以上共同犯詐欺取財、一般洗錢等犯行所生之全部犯罪
    結果共同負責。　
　6.再按組織犯罪防制條例所稱之犯罪組織，係指3人以上，以
    實施強暴、脅迫、詐欺、恐嚇為手段或最重本刑逾5年有期
    徒刑之罪，所組成具有持續性或牟利性之有結構性組織；而
    所稱有結構性組織，係指非為立即實施犯罪而隨意組成，不
    以具有名稱、規約、儀式、固定處所、成員持續參與或分工
    明確為必要，同條例第2條第1項、第2項分別定有明文。本
    案依被告所述情節及卷內證據，被告所參與本案詐欺集團，
    成員至少有被告等3人、「鄭翰」、「林志豪」、「蔡董」
    、「孫貝麗」、「林順宇」、「陳東東」之成年人及向被害
    人等施行詐術之不詳成員，為3人以上無訛。而本案詐欺集
    團成員對被害人等行騙，而使被害人等匯入受騙款項至如附
    表一所示之帳戶、再由被告等依上開方式層層轉交給本案詐
    欺集團之不詳成員，足徵該組織縝密，分工精細，須投入相
    當成本及時間始能如此為之，並非隨意組成之立即犯罪，核
    屬「3人以上，以實施詐術為手段，所組成具有持續性、牟
    利性之有結構性組織」，自為組織犯罪防制條例第2條規定
    之「犯罪組織」。又依前揭說明，被告白汎淩主觀上應已知
    悉其依詐欺集團之指示提領、轉交贓款以製造金流斷點，係
    在從事詐欺計畫之分工，此為詐欺集團為遂行詐欺犯行分工
    之一環，則其對於其以上揭方式所參與者，顯非為立即實施
    犯罪而隨意組成，而係屬3人以上，以實行詐術為手段，具
    牟利性、持續性之有結構性組織，當有所認識，仍執意加入
    ，足見其確有參與犯罪組織之犯意無疑。　
(二)綜上所述，被告等前揭所辯均係避就推諉之詞，委無可採，
    辯護人為被告甲○○、白汎淩所為辯護，亦不足採為有利被告
    甲○○、白汎淩之認定。本案事證明確，被告白汎淩所犯之參
    與犯罪組織及被告等上開各別所犯三人以上共同犯詐欺取財
    及一般洗錢之犯行，均堪認定，應依法論科。
三、論罪科刑：
(一)法律適用部分：
  1.洗錢防制法第15條之特殊洗錢罪，係在無法證明前置犯罪之
    特定不法所得，而未能依洗錢防制法第14條之一般洗錢罪論
    處時，始予適用。倘能證明人頭帳戶內之資金係前置之特定
    犯罪所得（如：詐欺、加重詐欺等），即應逕以一般洗錢罪
    論處，自無適用特殊洗錢罪之餘地。又過往實務見解，雖認
    行為人對犯特定犯罪所得之財物或利益作直接使用或消費之
    處分行為，或僅將自己犯罪所得財物交予其他共同正犯，屬
    犯罪後處分贓物之行為，非本條例規範之洗錢行為，惟依修
    正後洗錢防制法規定，倘行為人意圖掩飾或隱匿特定犯罪所
    得來源，而將特定犯罪所得直接消費處分，甚或交予其他共
    同正犯，或由共同正犯以虛假交易外觀掩飾不法金流移動，
    即難認單純犯罪後處分贓物之行為，應仍構成洗錢防制法第
    2條第1或2款之洗錢行為，尚難單純以不罰之犯罪後處分贓
    物行為視之（最高法院108年度台上字第1744號、109年度台
    上字第436號判決意旨參照）。故於特定犯罪之正犯利用人
    頭帳戶收取犯罪所得之情形，特定犯罪之正犯實行特定犯罪
    後，為掩飾、隱匿其犯罪所得財物之去向及所在，而令被害
    人將款項轉入其所持有、使用之人頭帳戶，並由該特定犯罪
    正犯前往提領其犯罪所得款項得手，如能證明該帳戶內之款
    項係特定犯罪所得，因已被提領而造成金流斷點，該當掩飾
    、隱匿之要件，該特定犯罪正犯自成立一般洗錢罪之正犯（
    最高法院110年度台上字第2294號判決意旨參照）。查被告
    與本案詐欺集團不詳成員共計3人以上成員相互利用彼此之
    行為，先由該詐欺集團之不詳成員，向如附表一所示被害人
    施用詐術，將詐欺款項匯入至如附表一所示之帳戶，並由被
    告等提領、轉匯詐欺贓款交予上游，已詳述如前，且被告等
    與本案詐欺集團成員共同詐騙如附表一所示被害人，所為構
    成刑法第339條之4第1項第2款三人以上共同犯詐欺取財罪，
    法定刑為「1年以上7年以下有期徒刑」之罪，核屬洗錢防制
    法第3條第1款所規定之特定犯罪，則被告等主觀上有隱匿其
    所屬詐欺集團之詐欺特定犯罪所得，以逃避國家追訴或處罰
    之意思，客觀上所為有隱匿詐欺犯罪所得去向及所在之作用
    ，揆諸前開說明，核與洗錢防制法第14條第1項一般洗錢罪
    之要件相合。
  2.再按刑罰責任之評價與法益之維護息息相關，對同一法益侵
    害為雙重評價，是過度評價；對法益之侵害未予評價，則為
    評價不足，均為法之所禁。又加重詐欺罪，係侵害個人財產
    法益之犯罪，其罪數之計算，核與參與犯罪組織罪之侵害社
    會法益有所不同，審酌現今詐欺集團之成員皆係為欺罔他人
    ，騙取財物，方參與以詐術為目的之犯罪組織。倘若行為人
    於參與詐欺犯罪組織之行為繼續中，先後多次為加重詐欺之
    行為，因參與犯罪組織罪為繼續犯，犯罪一直繼續進行，直
    至犯罪組織解散，或其脫離犯罪組織時，其犯行始行終結。
    故該參與犯罪組織與其後之多次加重詐欺之行為皆有所重合
    ，然因行為人僅為一參與犯罪組織行為，侵害一社會法益，
    屬單純一罪，應僅就「該案中」與參與犯罪組織罪時間較為
    密切之首次加重詐欺犯行論以參與犯罪組織罪及加重詐欺罪
    之想像競合犯，而其他之加重詐欺犯行，祗需單獨論罪科刑
    即可，無需再另論以參與犯罪組織罪，以避免重複評價。是
    如行為人於參與同一詐欺集團之多次加重詐欺行為，因部分
    犯行發覺在後或偵查階段之先後不同，肇致起訴後分由不同
    之法官審理，為裨益法院審理範圍明確、便於事實認定，即
    應以數案中「最先繫屬於法院之案件」為準，以「該案件」
    中之「首次」加重詐欺犯行與參與犯罪組織罪論以想像競合
    。縱該首次犯行非屬事實上之首次，亦因參與犯罪組織之繼
    續行為，已為該案中之首次犯行所包攝，該參與犯罪組織行
    為之評價已獲滿足，自不再重複於他次詐欺犯行中再次論罪
    ，俾免於過度評價及悖於一事不再理原則。至於「另案」起
    訴之他次加重詐欺犯行，縱屬事實上之首次犯行，仍需單獨
    論以加重詐欺罪，以彰顯刑法對不同被害人財產保護之完整
    性，避免評價不足（最高法院109年度台上字第3945號判決
    意旨參照）。又犯罪之著手，係指行為人基於犯罪之決意而
    開始實行密接或合於該罪構成要件之行為而言。而首次加重
    詐欺犯行，其時序之認定，自應以詐欺取財罪之著手時點為
    判斷標準；詐欺取財罪之著手起算時點，依一般社會通念，
    咸認行為人以詐欺取財之目的，向被害人施用詐術，傳遞與
    事實不符之資訊，使被害人陷於錯誤，致財產有被侵害之危
    險時，即屬詐欺取財罪構成要件行為之著手，並非以取得財
    物之先後順序為認定依據（最高法院110年度台上字第2066
    號判決意旨參照）。查依卷內現存事證及被告白汎淩之臺灣
    高等法院被告前案紀錄表，足認被告白汎淩所為如附表一編
    號10所示加重詐欺犯行，為其參與本案詐欺集團後最先繫屬
    於法院之「首次」加重詐欺犯行。
  3.核被告白汎淩如附表一編號10所為，係犯組織犯罪防制條例
    第3條第1項後段之參與犯罪組織罪、刑法第339條之4第1項
    第2款之三人以上共同犯詐欺取財罪、洗錢防制法第14條第1
    項之一般洗錢罪；被告白汎淩如附表一編號6至9、11至29所
    為；被告乙○○如附表一編號1至10、12至26所為；被告甲○○
    如附表編號1至10、12至29所為，均係犯刑法第339條之4第1
    項第2款之三人以上共同犯詐欺取財罪、洗錢防制法第14條
    第1項之一般洗錢罪。
(二)被告甲○○、乙○○就如附表一編號1至5所示犯行；被告甲○○、
    乙○○、白汎淩就附表一編號6至10、12至26所示犯行；被告
    甲○○、白汎淩就如附表一編號27至29所示犯行；被告白汎淩
    就如附表一編號11所示犯行，及參與各該犯行之本案詐欺集
    團成員，分別具有犯意聯絡及行為分擔，均應論以共同正犯
    。
(三)罪數部分： 
  1.如附表一編號2、3、5至10、12至20、22、24至28所示同一
    告訴人遭詐騙而於密接時間多次匯款，均各係侵害同一告訴
    人之財產法益，在時間、空間上有密切關係，依一般社會健
    全觀念，各行為之獨立性極為薄弱，難以強行分開，在刑法
    評價上，以視為一個舉動之接續施行，合為包括之一行為予
    以評價，較為合理，應分別論以接續犯之一罪。
　2.被告白汎淩就如附表一編號10所犯參與犯罪組織罪、三人以
    上共同犯詐欺取財罪、一般洗錢罪，及就如附表一編號6至9
    、11至29所犯三人以上共同犯詐欺取財罪、一般洗錢罪；被
    告乙○○就如附表一編號1至10、12至26及被告甲○○就如附表
    編號1至10、12至29所犯三人以上共同犯詐欺取財罪、一般
    洗錢罪，行為均有部分合致，且犯罪目的單一，均屬想像競
    合犯，依刑法第55條規定，分別從一重論以三人以上共同犯
    詐欺取財罪。
  3.刑法處罰之加重詐欺取財罪係侵害個人財產法益之犯罪，其
    罪數計算，依一般社會通念，應以被害人數、被害次數之多
    寡，決定其犯罪之罪數（最高法院108年度台上字第274號判
    決意旨參照）。故被告等所犯上開各罪，犯意各別，行為互
    殊，均應予分論併罰。
(四)刑之加重、減輕部分：　　　
　1.想像競合犯之處斷刑，本質上係「刑之合併」。其所謂從一
    重處斷，乃將想像競合犯組成之評價上數罪，合併為科刑一
    罪，其所對應之刑罰，亦合併其評價上數罪之數法定刑，而
    為一個處斷刑。易言之，想像競合犯侵害數法益者皆成立犯
    罪，論罪時必須輕、重罪併舉論述，同時宣告所犯各罪名，
    包括各罪有無加重、減免其刑之情形，亦應說明論列，量刑
    時併衡酌輕罪部分量刑事由，評價始為充足，然後依刑法第
    55條前段規定「從一重處斷」，非謂對於其餘各罪可置而不
    論。因此，法院決定處斷刑時，雖以其中最重罪名之法定刑
    ，做為裁量之準據，惟於裁量其輕重時，仍應將輕罪合併評
    價在內（最高法院108年度台上字第4405、4408號判決意旨
    ）。
  2.準此，依洗錢防制法第16條第2項規定：「犯前2條之罪，在
    偵查或審判中自白者，減輕其刑。」，被告甲○○、乙○○於本
    院準備程序及審理時雖坦認一般洗錢犯行（見本院金訴544
    號卷二第30頁，本院金訴544號卷三第331頁），原應依前揭
    規定減輕其刑，然其等本案所為係從一重之三人以上共同犯
    詐欺取財罪處斷，自無從再適用該條項規定減刑，然依前開
    說明，本院於量刑時予以考量。
(五)審判範圍之敘明：　　
  1.起訴書雖未論及被告白汎淩另涉犯參與犯罪組織罪，但此部
    分與其如附表一編號10所犯三人以上共同犯詐欺取財罪間，
    有想像競合犯之裁判上一罪關係，為起訴效力所及，且本院
    於準備及審理程序時業已依刑事訴訟法第95條第1項第1款規
    定，告知被告白汎淩所涉此部分罪名（見本院金訴544號卷
    一第169頁、本院金訴544號卷三第39頁），無礙於被告白汎
    淩訴訟之防禦權保障，本院自應併予審究。
　2.如附表一編號3、4、18所示移送併辦意旨書移送併辦之犯罪
    事實，與業經起訴部分，為同一事實(如附表一編號3、4)或
    有接續犯之實質上一罪關係(如附表一編號18)，為起訴效力
    所及，本院應併予審理。
(六)爰以行為人之責任為基礎，審酌現今社會詐欺事件層出不窮
    ，手法日益翻新，政府及相關單位無不窮盡心力追查、防堵
    ，大眾傳播媒體更屢屢報導民眾被詐欺，導致畢生積蓄因此
    化為烏有之相關新聞，而被告等對此應知之甚詳，且其等正
    值青壯，並非無謀生能力，竟不思腳踏實地，循正當途徑賺
    取所需，為貪圖輕鬆得手之不法利益，無視於詐欺集團對於
    金融秩序與社會安寧之危害，仍加入詐欺集團依指示分別提
    領或收送詐欺贓款，且其等所經手之詐欺贓款金額甚鉅，不
    但損害他人之財產法益，並同時使其他不法份子得隱匿其等
    真實身分，減少遭查獲之風險，助長詐欺犯罪，所為實有不
    該，應予非難；又其等犯後雖不爭執客觀事實，惟被告甲○○
    、乙○○僅坦認洗錢犯行、被告白汎淩矢口否認犯行，復未與
    被害人等達成調解賠償損害，犯後態度難謂良好；並審酌被
    告白汎淩、乙○○、甲○○於本案詐欺集團之角色分工，兼衡其
    等犯罪之動機、目的、手段、被害人受騙金額，及其等自述
    之學歷、經濟及家庭狀況（見本院金訴544號卷三第332至33
    3頁）等一切情狀，分別量處如附表一所示之刑。
(七)按關於數罪併罰之案件，如能俟被告所犯數罪全部確定後，
    於執行時，始由該案犯罪事實最後判決之法院所對應之檢察
    署檢察官，聲請該法院裁定之，無庸於每一個案判決時定其
    應執行刑，則依此所為之定刑，不但能保障被告（受刑人）
    之聽審權，符合正當法律程序，更可提升刑罰之可預測性，
    減少不必要之重複裁判，避免違反一事不再理原則情事之發
    生（最高法院110年度台抗大字第489刑事大法庭裁定意旨參
    照）。是被告等所犯數罪，揆諸上開說明，本院爰不先於本
    案判決定其應執行刑，應俟被告等所犯數罪全部確定後，由
    檢察官依法聲請法院裁定其應執行刑，以保障被告等權益及
    符合正當法律程序之要求。
四、沒收部分：
(一)按沒收新制係參考外國立法例，為契合沒收之法律本質，認
    沒收為刑法所定刑罰及保安處分以外之法律效果，具有獨立
    性，而非刑罰（從刑），已明定沒收為獨立之法律效果，在
    修正刑法第5章之1以專章規範，故判決主文內諭知沒收，已
    毋庸於各罪項下分別宣告沒收，亦可另立一項合併為相關沒
    收宣告之諭知，使判決主文更簡明易懂，增進人民對司法之
    瞭解與信賴（最高法院106年度台上字第386號判決意旨參照
    ）。從而，本案有關沒收之諭知，依照上開判決意旨，即不
    在被告等所犯各罪項下分別宣告沒收，而另立一項合併為相
    關沒收宣告之諭知，以求簡明易懂。
(二)又按犯罪所得，屬於犯罪行為人者，沒收之，於全部或一部
    不能沒收或不宜執行沒收時，追徵其價額，刑法第38條之1
    第1項前段、第3項定有明文。又按共同犯罪行為人之組織分
    工及不法所得，未必相同，其所得之沒收，應就各人分得之
    數為之，亦即依各共犯實際犯罪利得分別宣告沒收。所謂各
    人「所分得」，係指各人「對犯罪所得有事實上之處分權限
    」，法院應視具體個案之實際情形而為認定，故本件被告與
    相同詐騙集團之其他共同正犯間犯罪所得之沒收，應就個人
    所分得部分個別為沒收或追徵，對於不法利得分配明確時，
    應依各人實際所得之金額為沒收之諭知若共同正犯成員對不
    法所得並無處分權限，與其他成員亦無事實上之共同處分權
    限者，自不予諭知沒收。再按「犯第14條之罪，其所移轉、
    變更、掩飾、隱匿、收受、取得、持有、使用之財物或財產
    上利益，沒收之」，洗錢防制法第18條第1項前段定有明文
    。此一規定係採義務沒收主義，只要合於法條規定，法院即
    應為相關沒收之諭知，然該洗錢行為之標的是否限於行為人
    所有者始得宣告沒收，法無明文，實務上一向認為倘法條並
    未規定「不問屬於犯罪行為人與否均沒收」時，自仍以屬於
    被告所有者為限，始應予沒收。
(三)經查，被告甲○○、乙○○均供稱：本案行為可收取經手款項金
    額千分之1計算之報酬（見偵16040號卷二第262頁，本院金
    訴544號卷三第331頁）；被告白汎淩則稱其本案行為已取得
    3個月共3萬元底薪，及提領金額百分之2計算之報酬，惟如
    附表二編號12部分尚未取得報酬(見偵16272號卷一第33頁、
    偵16040號卷一第15頁，偵13785號卷第211頁，本院金訴544
    號卷三第87至88、91頁)，據此計算被告等之犯罪所得如附
    表四所示（如提領金額大於被害人匯款金額，則以被害人匯
    款金額之千分之一或百分之二，分別計算其等之報酬，超出
    部分與本案無關），且均未扣案，爰均依刑法第38條之1第1
    項前段、第3項之規定諭知沒收，於全部或一部不能沒收或
    不宜執行沒收時，追徵其價額。另被告等既未實際取得被害
    人受騙而繳回上手之款項，該款項亦非在其等實際掌控中，
    被告等就所隱匿之財物不具所有權及事實上處分權，自無庸
    依洗錢防制法第18條第1項前段規定沒收。
乙、不另為無罪諭知部分：
一、公訴意旨另認：被告甲○○、乙○○、白汎凌就如附表三編號1
    至3部分，亦涉犯刑法第339條之4第1項第2款之三人以上共
    同犯詐欺取財罪、洗錢防制法第14條第1項之一般洗錢罪。
二、惟查，如附表三編號1遭詐騙之款項，係匯入案外人李珈瑩
    所申辦之藍新公司會員帳號內，有李珈瑩藍新科技股份有限
    公司會員資料暨查詢款項紀錄在卷可稽（見偵16040號卷三
    第33至35頁）；又經本院就如附表三編號2部分函詢藍新公
    司，該公司函覆稱虛擬帳號「0000000000000000」於該公司
    並無相對應之交易訂單，有藍新公司111年4月21日函在卷可
    查(見本院金訴544號卷三第233頁)，另公訴意旨所指台新銀
    行帳號00000000000000號帳戶，為告訴人廖乙嶺之帳戶，且
    觀諸該帳戶自108年12月1日起至108年12月31日止交易明細
    ，並無公訴意旨所指如附表三編號3所示之交易紀錄（見偵1
    6040號卷三第5至13頁），又觀諸卷內被告白汎淩之臺灣銀
    行斗六分行帳戶之交易明細，並無檢察官所指稱上開3筆款
    項匯入之相對應資料，是被告等此部分被訴犯行尚乏積極證
    據證明，本應為無罪之諭知，惟此部分如成立犯罪，與本院
    前開認定有罪之如附表一編號15、16、19部分，各為接續犯
    之實質上一罪關係，爰不另為無罪之諭知。
丙、無罪部分：
一、公訴意旨另認：被告等除前開論罪科刑之犯行外，被告王唯
    澤另涉及如附表一編號11部分、被告乙○○另涉及如附表一編
    號11、27至29部分、被告白汎淩另涉及附表一編號1至5部分
    ，因認上開被告等就此部分，均另涉有刑法第339 條之4 第
    1 項第2 款三人以上共同犯詐欺取財罪、洗錢防制法第14條
    第1 項之一般洗錢等罪嫌。
二、按犯罪事實應依證據認定之，無證據不得認定犯罪事實；不
    能證明被告犯罪者，應諭知無罪之判決，刑事訴訟法第154
    條第2項、第301條第1項分別定有明文。又事實之認定，應
    憑證據，如未能發現相當證據，或證據不足以證明，自不能
    以推測或擬制之方法，以為裁判基礎（最高法院40年台上字
    第86號刑事判例意旨參照）。而認定犯罪事實所憑之證據，
    雖不以直接證據為限，間接證據亦包括在內，然而無論直接
    證據或間接證據，其為訴訟上之證明，須於通常一般之人均
    不致有所懷疑，而得確信其為真實之程度者，始得據為有罪
    之認定，倘其證明尚未達到此一程度，而有合理之懷疑存在
    ，無從使事實審法院得有罪之確信時，即應由法院為諭知被
    告無罪之判決（最高法院76年台上字第4986號刑事判例意旨
    參照）。按共同實行犯罪行為之人，在共同意思範圍以內，
    各自分擔犯罪行為之一部，彼此協力、相互補充以達其犯罪
    之目的者，固應對於全部所發生之結果，共同負責，不以實
    際參與犯罪構成要件行為或參與每一階段之犯罪行為為必要
    。然以車手、收水成員為例，於詐欺組織內，往往有不同組
    別，各自接受上級指揮，提領、繳回詐欺贓款。考量罪責相
    當，各車手、收水成員就其他車手、收水成員所提款、收款
    範圍內，既難認有何彼此協力、相互補充之情，實應僅就其
    等提款、收款範圍內，與其他參與之成員分擔共犯之責，即
    已足彰顯刑法對不同被害人財產保護之完整性，倘要對其等
    所不知悉之其他犯罪組合所為犯罪行為負責，恐有過度評價
    之虞。
三、經查：
(一)如附表一編號11所示被害人將受騙款項先匯入臺灣銀行虛擬
    帳號0000000000000000號帳戶後，該款項轉匯至被告白汎淩
    之臺灣銀行斗六分行帳號000000000000號帳戶內，被告白汎
    淩提領後再以如附表二編號5所示之方式，將贓款交給「林
    順宇」乙情，業經本院認定如前，而被告甲○○於偵查時供稱
    ：我沒有請「林順宇」向被告白汎淩代收款項等語(見偵162
    89號卷第439頁)；被告乙○○於偵查時供稱：我不認識這個人
    ，也不是我去收這筆錢等語(見偵16289號卷第439頁)，卷內
    亦乏積極證據足以證明被告甲○○、乙○○就此部分犯行與被告
    白汎淩、「林順宇」及其他詐欺集團成員有何犯意聯絡、行
    為分擔，自難遽對被告甲○○、乙○○課以此部分罪責。
(二)如附表一編號27至29所示被害人將受騙款項匯入如附表一編
    號27至29所示被告白汎淩之帳戶後，被告白汎淩再以如附表
    二編號12之方式將贓款交予被告甲○○乙情，業經本院認定如
    前，卷內又無其他積極證據顯示被告乙○○就此部分犯行與被
    告白汎淩、甲○○及其他詐欺集團成員有何犯意聯絡、行為分
    擔，自難遽對被告乙○○課以此部分罪責。
(三)如附表一編號1至5所示之被害人將受騙款項匯入如附表編號
    1至5所示被告乙○○之帳戶，且由被告乙○○以如附表二編號1
    至4之方式交予被告甲○○乙情，業經本院認定如前，卷內亦
    無積極證據足認被告白汎淩就此部分犯行與被告甲○○、乙○○
    及其他詐欺集團成員有何犯意聯絡、行為分擔，自難遽對被
    告白汎淩課以此部分罪責。
四、綜上所述，本案檢察官所舉證據及指出證明之方法，均尚未
    達於通常一般之人均不致有所懷疑，而得確信被告等分別就
    上開部分確有參與而涉有公訴意旨所指之三人以上共同犯詐
    欺取財、一般洗錢犯行，礙難僅憑推測或擬制之方法，即率
    為被告等此部分有罪之論斷，被告等此部分之犯罪既屬不能
    證明，揆諸前揭說明，基於罪疑應為有利被告之認定及無罪
    推定原則，此部分應分別為被告等無罪之諭知，以昭審慎。
據上論斷，應依刑事訴訟法第299條第1項前段、第301條第1項，
組織犯罪防制條例第3條第1項後段，洗錢防制法第14條第1項、
第16條第2項，刑法第11條、第28條、第339條之1第1項第2款、
第55條、第38條之1第1項前段、第3項，刑法施行法第1條之1第1
項，判決如主文。
本案經檢察官楊仕正提起公訴，檢察官陳建文、黃怡華移送併辦
，檢察官郭明嵐追加起訴，檢察官陳僑舫、丙○○到庭執行職務。
中　　華　　民　　國　　111 　年　　7 　　月　　26　　日
                  刑事第七庭   審判長法   官   尚安雅
                                     法   官   丁智慧
                                     法   官   林忠澤
以上正本證明與原本無異。
如不服本判決應於收受送達後20日內向本院提出上訴書狀，並應
敘述具體理由；其未敘述上訴之理由者，應於上訴期間屆滿後20
日內向本院補提理由書（均須按他造當事人之人數附繕本）「切
勿逕送上級法院」。
告訴人或被害人如不服判決，應備理由具狀向檢察官請求上訴，
上訴期間之計算，以檢察官收受判決正本之日起算。
　　　                                書記官   許采婕
中　　華　　民　　國　　111 　年　　7 　　月　　27　　日
附錄論罪科刑法條：
刑法第339條之4第1項
犯第339條詐欺罪而有下列情形之一者，處1年以上7年以下有期
徒刑，得併科1百萬元以下罰金：
一、冒用政府機關或公務員名義犯之。
二、三人以上共同犯之。
三、以廣播電視、電子通訊、網際網路或其他媒體等傳播工具，
    對公眾散布而犯之。
洗錢防制法第14條第1項
有第二條各款所列洗錢行為者，處7年以下有期徒刑，併科新臺
幣5百萬元以下罰金。
組織犯罪防制條例第3條第1項
發起、主持、操縱或指揮犯罪組織者，處3年以上10年以下有期
徒刑，得併科新臺幣1 億元以下罰金；參與者，處6月以上5年以
下有期徒刑，得併科新臺幣1 千萬元以下罰金。但參與情節輕微
者，得減輕或免除其刑。　　
附表一：
編號 被害人 詐騙方式 被害人匯款時間、金額（新臺幣) 提領、轉匯車手/方式 匯入之人頭帳戶 證據出處 備註 主文 1 劉家榮 詐騙集團成員於108年4月中旬某時，以通訊軟體LINE暱稱「林」向劉家榮佯稱：senta外匯公司可投資期貨、黃金云云，致劉家榮陷於錯誤，依該公司指示轉帳匯款右列款項至右列帳戶。 108年9月12日15時40分許，匯款23萬元 乙○○、甲○○/如附表二編號3、4所示之方式 被告乙○○之中國信託銀行帳戶帳號000000000000號帳戶（見偵16289號卷第85頁） 1、劉家榮於警詢中之證述（見偵9985號卷第21至27頁） 2、被害人報案資料： （1）內政部警政署反詐騙諮詢專線紀錄表（見偵9985號卷第29頁） （2）嘉義縣警察局民雄分局北斗派出所受理詐騙帳戶通報警示簡便格式表、受理刑事案件報案三聯單、受理各類案件紀錄表（見偵9985號卷第33、39、41頁） （3）金融機構聯防機制通報單（見偵9985號卷第37頁） （4）合作金庫商業銀行匯款申請書代收入收據影本（見偵9985號卷第67頁） （5）被害人與「senta外匯」官方客服之通訊軟體LINE對話紀錄截圖（見偵9985號卷第71至111頁） （6）合作金庫銀行存款存摺封面及內頁明細影本（見偵9985號卷第117頁） 3、中國信託銀行109年6月19日中信銀字第109224839146263號函檢送被告乙○○之中國信託銀行帳號000000000000號帳戶之存款交易明細、自動化交易LOG資料-財金交易（見偵16289號卷第77至91頁） 109年度偵字第16040號、第16272號、第16289號、第24468號、第28620號、第32290號起訴書附表一編號1 甲○○三人以上共同犯詐欺取財罪，處有期徒刑壹年捌月。  乙○○三人以上共同犯詐欺取財罪，處有期徒刑壹年捌月。  2 林友順 詐騙集團成員於108年6月25日某時，以wedate交友軟體暱稱「ar.y」向林友順佯稱：MT5應用軟體可投資外匯云云，致林友順陷於錯誤，使用該應用軟體轉帳匯款右列款項至右列帳戶。 ①108年9月9日(起訴書誤載為8日)19時7分許，匯款3萬元 乙○○、甲○○/如附表二編號3、4所示之方式 被告乙○○之中國信託銀行帳戶帳號000000000000號帳戶（見偵16289號卷第83頁） 1、林友順於偵查中之證述（見偵16289號卷第345至346頁） 2、三信商業銀行股份有限公司109年7月27日三信銀管字第10903242號函檢送被害人林友順三信銀行帳號0000000000號帳戶之客戶基本資料、客戶帳卡明細單（見偵16289號卷第329至331頁） 3、神岡區農會109年7月24日神農信字第1090002708號函檢送被害人林友順神岡區農會帳號0000000000000號帳戶之開戶基本資料、交易明細表（見偵16289號卷第335至340頁）  4、中國信託銀行109年6月19日中信銀字第109224839146263號函檢送被告乙○○之中國信託銀行帳號000000000000號帳戶之存款交易明細、自動化交易LOG資料-財金交易（見偵16289號卷第77至91頁） 109年度偵字第16040號、第16272號、第16289號、第24468號、第28620號、第32290號起訴書附表一編號2 甲○○三人以上共同犯詐欺取財罪，處有期徒刑壹年伍月。  乙○○三人以上共同犯詐欺取財罪，處有期徒刑壹年肆月。    ②108年9月11日19時52分許，匯款3萬元 乙○○、甲○○/如附表二編號3、4所示之方式     3 周邦壕 詐騙集團成員於108年7月16日某時，以Tinder交友軟體暱稱「雪」向周邦壕佯稱：霆聚國際平臺可投資外匯云云，致周邦壕陷於錯誤，使用該平臺轉帳匯款右列款項至右列帳戶。 ①108年9月4日2時24分許，匯款100萬元 乙○○、甲○○/如附表二編號1所示之方式 被告乙○○之中國信託銀行帳戶帳號000000000000號帳戶（見偵16289號卷第79、81頁） 1、周邦壕於警詢、偵查中之證述（見偵16289號卷第203至213頁、第197至198頁） 2、被害人報案資料： （1）臺中市政府警察局第四分局春社派出所受理刑事案件報案三聯單（見偵16289號卷第199頁） （2）被害人於霆聚公司之平台虛擬帳戶截圖（見偵16289號卷第215頁） （3）香港金融管制局文件、收件匣郵件之截圖（見偵16289號卷第217頁） （4）被害人與霆聚公司客服、帳號520lili1314號之通訊軟體LINE對話紀錄截圖（見偵16289號卷第219至229、231至239頁） （5）網路銀行交易明細（見偵16289號卷第241至243頁） （6）元大銀行、臺灣銀行、郵局存摺封面影本（見偵16289號卷第325頁）  3、臺灣銀行營業部109年7月13日營存字第10950079171號函檢送被害人周邦壕之臺灣銀行帳號000000000000號帳戶之開戶基本資料、存摺存款歷史明細批次查詢（見偵16289號卷第103至108頁）  4、中國信託銀行109年6月19日中信銀字第109224839146263號函檢送被告乙○○之中國信託銀行帳號000000000000號帳戶之存款交易明細、自動化交易LOG資料-財金交易（見偵16289號卷第77至91頁） 109年度偵字第16040號、第16272號、第16289號、第24468號、第28620號、第32290號起訴書附表一編號3、110年度偵字第24229號移送併辦 甲○○三人以上共同犯詐欺取財罪，處有期徒刑貳年陸月。  乙○○三人以上共同犯詐欺取財罪，處有期徒刑貳年伍月。    ②108年9月5日2時23分許，匯款88萬8888元 乙○○、甲○○/如附表二編號2所示之方式     4 王振成 詐騙集團成員於108年7月底前，以女性網友之身分以LINE向王振成佯稱：霆聚國際平臺可投資外匯云云，致王振成陷於錯誤，使用該平臺轉帳匯款右列款項至右列帳戶。 108年9月4日19時10分許，匯款5萬元 乙○○、甲○○/如附表二編號2所示之方式 被告乙○○之中國信託銀行帳戶帳號000000000000號帳戶（見偵16289號卷第81頁） 1、王振成於警詢、偵查中之證述（見偵23267號卷第53至57頁，偵16289號卷第249至250頁） 2、被害人報案資料： （1）臺南市政府警察局第五分局和緯派出所受理各類案件紀錄表、受（處）理案件證明單、受理詐騙帳戶通報警示簡便格式表（見偵23267號卷第227、229、241頁） （2）內政部警政署反詐騙諮詢專線紀錄表（見偵23267號卷第231至233頁） （3）霆聚公司網站列印資料（見偵23267號卷第271頁） （4）網路銀行交易明細、投資明細（見偵23267號卷第311、313頁）   3、台新國際商業銀行109年7月10日台新作文字第10914194號函檢送被害人王振成之台新國際商業銀行帳號00000000000000號帳戶之交易明細（見偵16289號卷第111至113頁）   4、中國信託銀行109年6月19日中信銀字第109224839146263號函檢送被告乙○○之中國信託銀行帳號000000000000號帳戶之存款交易明細、自動化交易LOG資料-財金交易（見偵16289號卷第77至91頁） 109年度偵字第16040號、第16272號、第16289號、第24468號、第28620號、第32290號起訴書附表一編號4、110年度偵字第23267號移送併辦 甲○○三人以上共同犯詐欺取財罪，處有期徒刑壹年伍月。  乙○○三人以上共同犯詐欺取財罪，處有期徒刑壹年肆月。 5 丁○○ 詐騙集團成員於108年8月間某時，以Tinder交友軟體暱稱「Anne」向丁○○佯稱：霆聚國際平臺可投資外匯云云，致丁○○陷於錯誤，使用該平臺轉帳匯款右列款項至右列帳戶。 ①108年9月4日19時22分許，匯款10萬元  乙○○、甲○○/如附表二編號2所示之方式 被告乙○○之中國信託銀行帳戶帳號000000000000號帳戶（見偵16289號卷第81頁） 1、丁○○於警詢中之證述（見偵4235號卷第75至86頁） 2、被害人報案資料： （1）臺南市政府警察局善化分局茄拔派出所受理刑事案件報案三聯單、受理詐騙帳戶通報警示簡便格式表（見偵4235號卷第155、171頁） （2）內政部警政署反詐騙諮詢專線紀錄表（見偵4235號卷第157至159頁） （3）金融機搆聯防機制通赧單（見偵4235號卷第173至175頁）　 （4）被害人與暱稱「Anne」、霆聚客服之通訊軟體LINE對話紀錄截圖（見偵4235號卷第229至261頁） （5）被害人丁○○中國信託商業銀行帳號0000000000000號帳號轉帳證明紀錄、轉帳明細(見偵4235號卷第91至93、105至109頁)　  3、中國信託銀行109年6月19日中信銀字第109224839146263號函檢送被告乙○○之中國信託銀行帳號000000000000號帳戶之存款交易明細、自動化交易LOG資料-財金交易（見偵16289號卷第77至91頁） 111年度偵字第4235號追加起訴 甲○○三人以上共同犯詐欺取財罪，處有期徒刑壹年拾月。  乙○○三人以上共同犯詐欺取財罪，處有期徒刑壹年玖月。    ②108年9月4日19時29分許，匯款10萬元         ③108年9月4日19時42分許，匯款10萬元         ④108年9月4日19時45分許，匯款10萬元      6 徐世朕 詐騙集團成員於108年10月間某日，以抖音網站暱稱「陳欣怡」向徐世朕佯稱：賴上萌寵應用軟體投資NLC及SESC虛擬貨幣可獲取高額利潤云云，致徐世朕陷於錯誤，使用該應用軟體轉帳匯款右列款項至右列帳戶。 ①108年12月24日11時6分許，匯款5萬元 白汎淩、乙○○、甲○○/如附表二編號7所示之方式 被告白汎淩之永豐銀行大里分行帳號00000000000000號帳戶(見偵16272號卷五第107頁） 1、徐世朕於警詢中之證述（見偵16272號卷二第161至164頁） 2、被害人報案資料： （1）內政部警政署反詐騙諮詢專線紀錄表（見偵16272號卷二第165頁） （2）金融機構聯防機制通報單（見偵16272號卷二第167頁） （3）華南商業銀行林口站前分行存摺封面及內頁明細影本（見偵16272號卷二第171至172頁） （4）玉山銀行藝文分行存摺封面及內頁交易明細影本（見偵16272號卷二第173至174頁） （5）網路銀行交易明細（見偵16272號卷二第177頁） 3、永豐商業銀行作業處109年2月10日、109年6月5日函檢送被告白汎淩之永豐銀行大里分行帳號00000000000000號帳戶之開戶申請書(銀行留存）、客戶基本資料表、開戶時攝錄影像畫面、交易明細（見偵16040號卷一第33至47、317至327頁，偵16272號卷五第101至118頁） 109年度偵字第16040號、第16272號、第16289號、第24468號、第28620號、第32290號起訴書附表一編號5 甲○○三人以上共同犯詐欺取財罪，處有期徒刑壹年陸月。  乙○○三人以上共同犯詐欺取財罪，處有期徒刑壹年肆月。 白汎淩三人以上共同犯詐欺取財罪，處有期徒刑壹年伍月。    ②108年12月24日11時26分許，匯款5萬元 白汎淩、乙○○、甲○○/如附表二編號7所示之方式     7 王元佑 詐騙集團成員於108年10月間某日，以通訊軟體LINE暱稱「每個女孩都有少女心」向王元佑佯稱：賴上萌寵網站可投資虛擬貨幣云云，致王元佑陷於錯誤，透過網際網路連結該網站，轉帳匯款右列款項至右列帳戶。 ①108年12月30日13時許，匯款7萬元 白汎淩、乙○○、甲○○/如附表二編號9所示之方式 被告白汎淩之永豐銀行大里分行帳號00000000000000號帳戶(見偵16272號卷五第109、113頁）  1、王元佑於警詢中之證述（見偵16272號卷二第231至233頁） 2、被害人報案資料： （1）高雄市政府警察局岡山分局壽天派出所受理詐騙帳戶通報警示簡便格式表、受理刑事案件報案三聯單（見偵16272號卷二第241、255頁） （2）內政部警政署反詐騙諮詢專線紀錄表（見偵16272號卷二第245至246頁） （3）金融機構聯防機制通報單（見偵16272號卷二第249頁）　 （4）中國信託銀行存款交易明細（見偵16272號卷二第251頁） 　  3、永豐商業銀行作業處109年2月10日、109年6月5日函檢送被告白汎淩之永豐銀行大里分行帳號00000000000000號帳戶之開戶申請書(銀行留存）、客戶基本資料表、開戶時攝錄影像畫面（見偵16040號卷一第33至47、317至327頁，偵16272號卷五第101至118頁） 109年度偵字第16040號、第16272號、第16289號、第24468號、第28620號、第32290號起訴書附表一編號6 甲○○三人以上共同犯詐欺取財罪，處有期徒刑壹年柒月。  乙○○三人以上共同犯詐欺取財罪，處有期徒刑壹年伍月。 白汎淩三人以上共同犯詐欺取財罪，處有期徒刑壹年陸月。    ②109年1月13日14時30分許，匯款1萬3500元 白汎淩、甲○○/如附表二編號12所示之方式        ③109年1月13日(起訴書誤載為14日)22時30分許，匯款4萬元 白汎淩、甲○○/如附表二編號12所示之方式     8 李鴻業 詐騙集團成員於108年10月間某日，以LINE通訊軟體暱稱「萌11/11王琳0000000000」向李鴻業佯稱：賴上萌寵網站可投資貨幣云云，致李鴻業陷於錯誤，透過網際網路連結該網站，轉帳匯款右列款項至右列帳戶。 ①108年11月11日15時14分許，匯款4500元 白汎淩/如附表二編號5所示之方式 匯入被告白汎淩台新銀行虛擬帳戶0000000000000000號帳戶再轉入被告白汎淩之台灣銀行斗六分行000000000000號（見偵16272號卷二第271頁） 1、李鴻業於警詢中之證述（見偵16272號卷二第261至263頁，偵16272號卷四第171至176頁） 2、被害人報案資料： （1）內政部警政署反詐騙諮詢專線紀錄表（見偵16272號卷二第275至276頁） （2）新北市政府警察局樹林分局樹林派出所受理詐騙帳戶通報警示簡便格式表、受理各類案件紀錄表、受理刑事案件報案三聯單（見偵16272號卷二第277、279、287、289頁） （3）金融機構聯防機制通報單（見偵16272號卷二第281頁） （4）賴上萌寵應用軟體投資明細（見偵16272號卷二第289頁） （5）Tik Tok應用軟體暱稱「那個女孩」網頁（見偵16272號卷二第289頁） （6）被害人與通訊軟體LINE暱稱「萌11/11王琳0000000000」之對話紀錄截圖（見偵16272號卷二第289、291至295頁） （7）網路銀行交易明細（見偵16272號卷二第290頁、偵16272號卷四第235至237頁）   3、藍新科技股份有限公司函覆之會員資料、款項流向紀錄、交易資料（見偵16272號卷二第269至273頁） 4、台北富邦商業銀行股份有限公司華江分行109年2月14日北富銀華江字第1090000005號函檢送被害人李鴻業之台北富邦華江分行帳號000000000000號帳戶之對帳單細項（見偵13785號卷第49至51頁）   5、永豐商業銀行作業處109年2月10日、109年6月5日函檢送被告白汎淩之永豐銀行大里分行帳號00000000000000號帳戶之開戶申請書(銀行留存）、客戶基本資料表、開戶時攝錄影像畫面（見偵16040號卷一第33至47、317至327頁，偵16272號卷五第101至118頁） 6、臺灣銀行斗六分行109年4月13日斗六營字第10900016411號函、109年6月19日斗六營字第10900030181號函檢送被告白汎淩臺灣銀行斗六分行帳號000000000000號帳戶之開戶基本資料、存摺存款歷史明細批次查詢、電子銀行用戶及約定轉出入帳號申請明細紀錄查詢、雲支付客戶持卡狀態查詢（見偵16272號卷一第101至111頁，偵16040號卷二第21至59頁） 109年度偵字第16040號、第16272號、第16289號、第24468號、第28620號、第32290號起訴書附表一編號7 甲○○三人以上共同犯詐欺取財罪，處有期徒刑壹年柒月。  乙○○三人以上共同犯詐欺取財罪，處有期徒刑壹年肆月。 白汎淩三人以上共同犯詐欺取財罪，處有期徒刑壹年陸月。    ②108年12月30日14時26分許，匯款5萬元 白汎淩、乙○○、甲○○/如附表二編號9所示之方式 被告白汎淩之永豐銀行大里分行帳號00000000000000號帳戶(見偵16272號卷五第109、113頁）       ③109年1月13日8時43分許，匯款1萬6000元 白汎淩、甲○○/如附表二編號12所示之方式        ④109年1月13日11時41分許，匯款5000元 白汎淩、甲○○/如附表二編號12所示之方式        ⑤109年1月13日15時49分許，匯款5萬元 白汎淩、甲○○/如附表二編號12所示之方式        ⑥109年1月13日20時39分許，匯款2萬元 白汎淩、甲○○/如附表二編號12所示之方式     9 林汶豌(原名：林雅嵐) 詐騙集團成員於108年11月間某日，以通訊軟體LeaPark暱稱「陳~」向林汶豌佯稱：賴上萌寵網站可投資遊戲代幣云云，致林汶豌陷於錯誤，透過網際網路連結該網站，轉帳匯款右列款項至右列帳戶。 ①108年12月4日22時44分許，匯款2000元 白汎淩、乙○○、甲○○/如附表二編號6所示之方式 先匯入臺灣銀行虛擬帳號0000000000000000號帳戶，再轉帳至被告白汎淩之臺灣銀行斗六分行帳號000000000000號帳戶(見偵16040號卷二第239頁) 1、林汶豌於警詢中之證述（見偵16272號卷二第207至208頁） 2、被害人報案資料： （1）內政部警政署反詐騙諮詢專線紀錄表（見偵16272號卷二第211至212頁） （2）被害人與通訊軟體LINE暱稱「陳～」之對話紀錄截圖（見偵16272號卷二第219至221頁） （3）網路銀行交易明細（見偵16272號卷二第221至224頁）  3、臺灣銀行斗六分行109年4月13日斗六營字第10900016411號函、109年6月19日斗六營字第10900030181號函檢送被告白汎淩臺灣銀行斗六分行帳號000000000000號帳戶之開戶基本資料、存摺存款歷史明細批次查詢、電子銀行用戶及約定轉出入帳號申請明細紀錄查詢、雲支付客戶持卡狀態查詢（見偵16272號卷一第101至111頁，偵16040號卷二第21至59頁）  109年度偵字第16040號、第16272號、第16289號、第24468號、第28620號、第32290號起訴書附表一編號8 甲○○三人以上共同犯詐欺取財罪，處有期徒刑壹年肆月。  乙○○三人以上共同犯詐欺取財罪，處有期徒刑壹年貳月。 白汎淩三人以上共同犯詐欺取財罪，處有期徒刑壹年參月。    ②108年12月27日23時4分許，匯款3000元 白汎淩、乙○○、甲○○/如附表二編號9所示之方式 先匯入臺灣銀行虛擬帳號0000000000000000號帳戶，再轉帳至被告白汎淩之臺灣銀行斗六分行帳號000000000000號帳戶(見偵16040號卷二第245頁)       ③108年12月27日23時8分許，匯款4000元 白汎淩、乙○○、甲○○/如附表二編號9所示之方式 被告白汎淩之臺灣銀行斗六分行帳號000000000000號帳戶(見偵16040號卷二第41頁)       ④108年12月27日23時30分許，匯款3000元 白汎淩、乙○○、甲○○/如附表二編號9所示之方式 先匯入臺灣銀行虛擬帳號0000000000000000號帳戶，再轉帳至被告白汎淩之臺灣銀行斗六分行帳號000000000000號帳戶(見偵16040號卷二第247頁)       ⑤108年12月27日23時36分許，匯款2000元 白汎淩、乙○○、甲○○/如附表二編號9所示之方式 先匯入臺灣銀行虛擬帳號0000000000000000號帳戶，再轉帳至被告白汎淩之臺灣銀行斗六分行帳號000000000000號帳戶(見偵16040號卷二第247頁)       ⑥109年1月8日8時9分許，匯款1000元 白汎淩、甲○○/如附表二編號12所示之方式 被告白汎淩之臺灣銀行斗六分行帳號000000000000號帳戶(見偵16040號卷二第46頁)    10 黃順淵 詐騙集團成員於108年11月6日前某日，向黃順淵佯稱：賴上萌寵網站可投資虛擬貨幣云云，致黃順淵陷於錯誤，透過網際網路連結該網站，轉帳匯款右列款項至右列帳戶。 ①108年11月6日11時37分許，匯款1000元 白汎淩/如附表二編號5所示之方式 先匯入臺灣銀行虛擬帳號0000000000000000號後，再匯入被告白汎淩之臺灣銀行斗六分行帳號000000000000號帳戶(見偵16040號卷二第231頁) 1、黃順淵於警詢中之證述（見偵16272號卷三第7至13頁） 2、被害人報案資料： （1）內政部警政署反詐騙諮詢專線紀錄表（見偵16272號卷三第23至25頁） （2）臺南市政府警察局第一分局德高派出所受理刑事案件報案三聯單、受理各類案件紀錄表、 受理詐騙帳戶通報警示簡便格式表（見偵16272號卷三第27、29、45至55、63、67頁） （3）切結書（見偵16272號卷三第33至42頁） （4）臺灣銀行優惠儲蓄存款綜合服務存摺封面及內頁明細影本（見偵16272號卷三第69至75頁） （5）中國信託商業銀行中華分行存款存摺封面及內頁明細影本（見偵16272號卷三第77至85頁） （6）網路銀行交易明細、通訊軟體LINE對話紀錄截圖、賴上萌寵應用軟體投資明細（見偵16272號卷三第87至110頁）   3、永豐商業銀行作業處109年2月10日、109年6月5日函檢送被告白汎淩之永豐銀行大里分行帳號00000000000000號帳戶之開戶申請書(銀行留存）、客戶基本資料表、開戶時攝錄影像畫面（見偵16040號卷一第33至47、317至327頁，偵16272號卷五第101至118頁） 4、臺灣銀行斗六分行109年4月13日斗六營字第10900016411號函、109年6月19日斗六營字第10900030181號函檢送被告白汎淩臺灣銀行斗六分行帳號000000000000號帳戶之開戶基本資料、存摺存款歷史明細批次查詢、電子銀行用戶及約定轉出入帳號申請明細紀錄查詢、雲支付客戶持卡狀態查詢（見偵16272號卷一第101至111頁，偵16040號卷二第21至59頁）　  109年度偵字第16040號、第16272號、第16289號、第24468號、第28620號、第32290號起訴書附表一編號9 甲○○三人以上共同犯詐欺取財罪，處有期徒刑壹年拾月。  乙○○三人以上共同犯詐欺取財罪，處有期徒刑壹年捌月。 白汎淩三人以上共同犯詐欺取財罪，處有期徒刑壹年玖月。    ②108年11月6日12時31分許，匯款1000元 白汎淩/如附表二編號5所示之方式 先匯入臺灣銀行虛擬帳號0000000000000000號後，再匯入被告白汎淩之臺灣銀行斗六分行帳號000000000000號帳戶(見偵16040號卷二第231頁)       ③108年11月7日23時3分許，匯款5000元 白汎淩/如附表二編號5所示之方式 先匯入臺灣銀行虛擬帳號0000000000000000號後，再匯入被告白汎淩之臺灣銀行斗六分行帳號000000000000號帳戶(見偵16040號卷二第231頁)       ④108年11月9日15時25分許，匯款1萬元 白汎淩/如附表二編號5所示之方式 先匯入臺灣銀行虛擬帳號0000000000000000號後，再匯入被告白汎淩之臺灣銀行斗六分行帳號000000000000號帳戶(見偵16040號卷二第231頁)       ⑤108年11月16日11時13分許(起訴書誤載為13時26分)，匯款5萬元 白汎淩/如附表二編號5所示之方式 先匯入臺灣銀行虛擬帳號0000000000000000號後，再匯入被告白汎淩之臺灣銀行斗六分行帳號000000000000號帳戶(見偵16040號卷二第235頁)       ⑥108年11月24日14時18分許(起訴書誤載為18時40分)，匯款3萬元 白汎淩/如附表二編號5所示之方式 先匯入臺灣銀行虛擬帳號0000000000000000號後，再匯入被告白汎淩之臺灣銀行斗六分行帳號000000000000號帳戶(見偵16040號卷二第237頁)       ⑦108年12月6日22時10分許，匯款2萬5000元 白汎淩、乙○○、甲○○/如附表二編號6所示之方式 先匯入臺灣銀行虛擬帳號0000000000000000號後，再匯入被告白汎淩之臺灣銀行斗六分行帳號000000000000號帳戶(見偵16040號卷二第239頁)       ⑧108年12月6日22時13分許，匯款2萬5000元 白汎淩、乙○○、甲○○/如附表二編號6所示之方式 先匯入臺灣銀行虛擬帳號0000000000000000號後，再匯入被告白汎淩之臺灣銀行斗六分行帳號000000000000號帳戶(見偵16040號卷二第241頁)       ⑨108年12月25日21時18分許，匯款1萬元 白汎淩、乙○○、甲○○/如附表二編號8所示之方式 被告白汎淩之永豐銀行大里分行帳號00000000000000號帳戶（見偵16040號卷一第321頁）       ⑩108年12月30日11時43分時，匯款10萬元 白汎淩、乙○○、甲○○/如附表二編號9所示之方式 被告白汎淩之永豐銀行大里分行帳號00000000000000號帳戶（見偵16040號卷一第321頁）       ⑪109年1月1日11時30分時，匯款5萬元 白汎淩、甲○○/如附表二編號10所示之方式 被告白汎淩之永豐銀行大里分行帳號00000000000000號帳戶(見偵16272號卷五第111頁）       ⑫109年1月7日12時56分許，匯款10萬元 白汎淩、乙○○、甲○○/如附表二編號11所示之方式 被告白汎淩之臺灣銀行斗六分行帳號000000000000號帳戶（見偵16040號卷二第45頁）    11 黃宥霖 詐騙集團成員於108年11月6日17時12分許，以通訊軟體LINE暱稱「小丸子呀」向黃宥霖佯稱：賴上萌寵應用軟體可投資NLC虛擬貨幣云云，致黃宥霖陷於錯誤，使用該應用軟體轉帳匯款右列款項至右列帳戶。 108年11月12日14時30分許，匯款1萬5000元 白汎淩/如附表二編號5所示之方式 先匯入臺灣銀行虛擬帳號0000000000000000號帳戶後，再轉匯至被告白汎淩之臺灣銀行斗六分行帳號000000000000號帳戶(見偵16040號卷二第233頁) 1、黃宥霖於警詢中之證述（見偵16272號卷三第255至257頁） 2、被害人報案資料： （1）臺北市政府警察局內湖分局西湖派出所受理各類案件紀錄表、受理刑事案件報案三聯單、受理詐騙帳戶通報警示簡便格式表（見偵16272號卷四第15、17、19頁） （2）內政部警政署反詐騙諮詢專線紀錄表（見偵16272號卷四第23頁） （3）網路銀行交易明細、賴上萌寵應用軟體投資明細、被害人與通訊軟體LINE暱稱「小丸子呀」之對話紀錄截圖（見偵16272號卷四第25至27頁）  3、藍新科技股份有限公司函覆之會員資料、款項流向紀錄、交易資料（見偵16272號卷一第113至117頁）  4、臺灣銀行斗六分行109年4月13日斗六營字第10900016411號函、109年6月19日斗六營字第10900030181號函檢送被告白汎淩臺灣銀行斗六分行帳號000000000000號帳戶之開戶基本資料、存摺存款歷史明細批次查詢、電子銀行用戶及約定轉出入帳號申請明細紀錄查詢、雲支付客戶持卡狀態查詢（見偵16272號卷一第101至111頁，偵16040號卷二第21至59頁） 109年度偵字第16040號、第16272號、第16289號、第24468號、第28620號、第32290號起訴書附表一編號10 白汎淩三人以上共同犯詐欺取財罪，處有期徒刑壹年貳月。 12 林國哲 詐騙集團成員於108年11月7日，以通訊軟體LINE暱稱「妮萍」向林國哲佯稱：賴上萌寵應用軟體可投資云云，致林國哲陷於錯誤，使用該應用軟體轉帳匯款右列款項至右列帳戶。 ①108年11月15日11時6分許，匯款1000元 白汎淩/如附表二編號5所示之方式 以超商代碼091115FU952964號繳費後，再匯入被告白汎淩之臺灣銀行斗六分行帳號000000000000號帳戶（見偵16272號卷三第207頁）　　 1、林國哲於警詢中之證述（見偵16272號卷三第197至201頁）　 2、被害人報案資料： （1）新北市政府警察局新莊分局頭前派出所受理各類案件紀錄表、受理刑事案件報案三聯單、受理詐騙帳戶通報警示簡便格式表（見偵16272號卷三第217、219、229頁） （2）內政部警政署反詐騙諮詢專線紀錄表（見偵16272號卷三第223至225頁） （3）金融機構聯防機制通報單（見偵16272號卷三第227頁） （4）中國信託銀行北新莊分行存摺封面及內頁明細影本（見偵16272號卷三第231至233頁） （5）超商代碼繳費收據（見偵16272號卷三第237至245頁） （6）中國信託銀行匯款申請書（見偵16272號卷三第247至249頁）   3、永豐商業銀行作業處109年2月10日、109年6月5日函檢送被告白汎淩之永豐銀行大里分行帳號00000000000000號帳戶之開戶申請書(銀行留存）、客戶基本資料表、開戶時攝錄影像畫面（見偵16040號卷一第33至47、317至327頁，偵16272號卷五第101至118頁） 4、臺灣銀行斗六分行109年4月13日斗六營字第10900016411號函、109年6月19日斗六營字第10900030181號函檢送被告白汎淩臺灣銀行斗六分行帳號000000000000號帳戶之開戶基本資料、存摺存款歷史明細批次查詢、電子銀行用戶及約定轉出入帳號申請明細紀錄查詢、雲支付客戶持卡狀態查詢（見偵16272號卷一第101至111頁，偵16040號卷二第21至59頁）　    109年度偵字第16040號、第16272號、第16289號、第24468號、第28620號、第32290號起訴書附表一編號11 甲○○三人以上共同犯詐欺取財罪，處有期徒刑壹年捌月。  乙○○三人以上共同犯詐欺取財罪，處有期徒刑壹年陸月。 白汎淩三人以上共同犯詐欺取財罪，處有期徒刑壹年柒月。    ②108年11月17日17時56分許，匯款2萬元 白汎淩/如附表二編號5所示之方式 以超商代碼091117FU963435號繳費後，再匯入被告白汎淩之臺灣銀行斗六分行帳號000000000000號帳戶（見偵16272號卷三第207頁）       ③108年11月18日11時41分許，匯款2萬元 白汎淩/如附表二編號5所示之方式 以超商代碼091118FU966115號繳費後，再匯入被告白汎淩之臺灣銀行斗六分行帳號000000000000號帳戶（見偵16272號卷三第207頁）       ④108年11月19日12時52分許，匯款2萬元 白汎淩/如附表二編號5所示之方式 以超商代碼091119FU970885號繳費後，再匯入被告白汎淩之臺灣銀行斗六分行帳號000000000000號帳戶（見偵16272號卷三第207頁）       ⑤108年11月23日17時16分許，匯款2萬元 白汎淩/如附表二編號5所示之方式 以超商代碼091123FU988615號繳費後，再匯入被告白汎淩之臺灣銀行斗六分行帳號000000000000號帳戶（見偵16272號卷三第207頁）       ⑥108年11月23日17時24分許，匯款2萬元 白汎淩/如附表二編號5所示之方式 以超商代碼091123FU988653號繳費後，再匯入被告白汎淩之臺灣銀行斗六分行帳號000000000000號帳戶（見偵16272號卷三第207頁）       ⑦108年12月12日21時22分許，匯款2萬元 白汎淩、乙○○、甲○○/如附表二編號6所示之方式 以超商代碼091212FU076578號繳費後，再匯入被告之被告白汎淩之永豐銀行大里分行帳號00000000000000號帳戶（見偵16272號卷三第207頁）       ⑧108年12月12日21時38分許，匯款2萬元 白汎淩、乙○○、甲○○/如附表二編號6所示之方式 以超商代碼091212FU076688號繳費後，再匯入被告之被告白汎淩之永豐銀行大里分行帳號00000000000000號帳戶（見偵16272號卷三第207頁）       ⑨108年12月13日19時37分許，匯款2萬元 白汎淩、乙○○、甲○○/如附表二編號6所示之方式 以超商代碼091213FU081480號繳費後，再匯入被告白汎淩之臺灣銀行斗六分行帳號000000000000號帳（見偵16272號卷三第207頁）       ⑩108年12月27日13時30分許，匯款6萬元 白汎淩、乙○○、甲○○/如附表二編號8所示之方式 被告白汎淩之永豐銀行大里分行帳號00000000000000號帳戶(見偵16272號卷五第116頁）       ⑪108年12月30日12時40分許，匯款4萬元 白汎淩、甲○○/如附表二編號9所示之方式 被告白汎淩之臺灣銀行斗六分行帳號000000000000號帳戶(見偵16272號卷五第132頁）    13 吳儀君 詐騙集團成員於108年11月13日某時，向吳儀君佯稱：賴上萌寵網站可投資虛擬貨幣云云，致吳儀君陷於錯誤，透過網際網路連結賴上萌寵網站轉帳匯款右列款項至右列帳戶。 ①108年11月20日(起訴書誤載為27日)17時許，匯款500元  白汎淩/如附表二編號5所示之方式 以超商代碼CVZ00000000000繳費後，再匯入被告白汎淩之臺灣銀行斗六分行帳號000000000000號帳戶(見偵16040號卷第235頁，本院卷三第233至239頁) 1、吳儀君於警詢中之證述（見偵16272號卷二第183至185頁） 2、被害人報案資料： （1）內政部警政署反詐騙諮詢專線紀錄表（見偵16272號卷二第189頁） （2）桃園市政府警察局桃園分局埔子派出所受理詐騙帳戶通報警示簡便格式表（見偵16272號卷二第191頁） （3）金融機構聯防機制通報單（見偵16272號卷二第193頁） （4）統一超商代收款專用繳款證明（見偵16272號卷二第195頁） （5）網路銀行交易明細（見偵16272號卷二第196頁）  3、永豐商業銀行作業處109年2月10日、109年6月5日函檢送被告白汎淩之永豐銀行大里分行帳號00000000000000號帳戶之開戶申請書(銀行留存）、客戶基本資料表、開戶時攝錄影像畫面（見偵16040號卷一第33至47、317至327頁，偵16272號卷五第101至118頁） 4、臺灣銀行斗六分行109年4月13日斗六營字第10900016411號函、109年6月19日斗六營字第10900030181號函檢送被告白汎淩臺灣銀行斗六分行帳號000000000000號帳戶之開戶基本資料、存摺存款歷史明細批次查詢、電子銀行用戶及約定轉出入帳號申請明細紀錄查詢、雲支付客戶持卡狀態查詢（見偵16272號卷一第101至111頁，偵16040號卷二第21至59頁） 5、藍新股份科技公司111年4月21日藍新客字第111029號函檢附「CVZ00000000000」號對應之實體帳戶資料(見本院卷三第233至237號)　 109年度偵字第16040號、第16272號、第16289號、第24468號、第28620號、第32290號起訴書附表一編號12 甲○○三人以上共同犯詐欺取財罪，處有期徒刑壹年伍月。  乙○○三人以上共同犯詐欺取財罪，處有期徒刑壹年參月。 白汎淩三人以上共同犯詐欺取財罪，處有期徒刑壹年肆月。    ②108年12月9日18時41分許，匯款5000元 白汎淩、乙○○、甲○○/如附表二編號6所示之方式 以超商代碼1216Z0000000000繳費後，再匯入被告之被告白汎淩之永豐銀行大里分行帳號00000000000000號帳戶(見偵16040號卷二第241頁)       ③108年12月27日某時，匯款1萬200元 白汎淩、乙○○、甲○○/如附表二編號8所示之方式 被告白汎淩之臺灣銀行斗六分行帳號000000000000號帳戶(見偵16040號卷二第41頁)       ④108年12月30日某時，匯款1萬元 白汎淩、乙○○、甲○○/如附表二編號9所示之方式 被告白汎淩之永豐銀行大里分行帳號00000000000000號帳戶(見偵16272號卷五第109頁)    14 盧鼎成 詐騙集團成員於108年11月14日某時，以通訊軟體LINE暱稱「王雅婷」向盧鼎成佯稱：賴上萌寵網站可投資虛擬貨幣云云，致盧鼎成陷於錯誤，透過網際網路連結賴上萌寵網站轉帳匯款右列款項至右列帳戶。 ①108年11月15日16時15分許時，匯款1000元 白汎淩/如附表二編號5所示之方式 先匯入臺灣銀行虛擬帳號0000000000000000號帳戶後，再轉匯至被告白汎淩之臺灣銀行斗六分行帳號000000000000號帳戶(見偵16040號卷二第233頁) 1、盧鼎成於警詢中之證述（見偵13502號卷第17至20頁）　 2、被害人報案資料： （1）國泰世華銀行活期儲蓄存款存摺封面及內頁明細（見偵13502號卷第91至95頁） （2）被害人國泰世華銀行帳戶之交易明細表、對帳單（見偵13502號卷第97至99頁） （3）通訊軟體LINE對話紀錄截圖（見偵13502號卷第101至107頁） （4）高雄市政府警察局三民第一分局長明派出所受理詐騙帳戶通報警示簡便格式表（見偵13502號卷第109至123、127頁）  3、藍新科技股份有限公司函覆之會員資料、款項流向紀錄、交易資料（見偵16272號卷四第329至333頁） 4、臺灣銀行南港分行109年2月17日南港營密字第10900005401號函檢送臺灣銀行虛擬帳號對應之實體帳號基本資料、交易明細（見偵13502號卷第83至89頁）  　 5、永豐商業銀行作業處109年2月10日、109年6月5日函檢送被告白汎淩之永豐銀行大里分行帳號00000000000000號帳戶之開戶申請書(銀行留存）、客戶基本資料表、開戶時攝錄影像畫面（見偵16040號卷一第33至47、317至327頁，偵16272號卷五第101至118頁） 6、臺灣銀行斗六分行109年4月13日斗六營字第10900016411號函、109年6月19日斗六營字第10900030181號函檢送被告白汎淩臺灣銀行斗六分行帳號000000000000號帳戶之開戶基本資料、存摺存款歷史明細批次查詢、電子銀行用戶及約定轉出入帳號申請明細紀錄查詢、雲支付客戶持卡狀態查詢（見偵16272號卷一第101至111頁，偵16040號卷二第21至59頁）　    109年度偵字第16040號、第16272號、第16289號、第24468號、第28620號、第32290號起訴書附表一編號13 甲○○三人以上共同犯詐欺取財罪，處有期徒刑壹年伍月。  乙○○三人以上共同犯詐欺取財罪，處有期徒刑壹年參月。 白汎淩三人以上共同犯詐欺取財罪，處有期徒刑壹年伍月。    ②108年11月18日11時46分許時，匯款1000元 白汎淩/如附表二編號5所示之方式 先匯入臺灣銀行虛擬帳號0000000000000000號帳戶後，再轉匯至被告白汎淩之臺灣銀行斗六分行帳號000000000000號帳戶(見偵16040號卷二第235頁)       ③108年11月18日8時1分許時，匯款5000元 白汎淩/如附表二編號5所示之方式 先匯入臺灣銀行虛擬帳號0000000000000000號帳戶後，再轉匯至被告白汎淩之臺灣銀行斗六分行帳號000000000000號帳戶(見偵16040號卷二第235頁)       ④108年11月18日10時25分許時，匯款6000元 白汎淩/如附表二編號5所示之方式 先匯入臺灣銀行虛擬帳號0000000000000000號帳戶後，再轉匯至被告白汎淩之臺灣銀行斗六分行帳號000000000000號帳戶(見偵16040號卷二第235頁)       ⑤108年11月18日12時30分許，匯款1000元 白汎淩/如附表二編號5所示之方式 先匯入臺灣銀行虛擬帳號0000000000000000號帳戶後，再轉匯至被告白汎淩之臺灣銀行斗六分行帳號000000000000號帳戶(見偵16040號卷二第235頁)       ⑥108年11月18日14時5分許，匯款7000元 白汎淩/如附表二編號5所示之方式 先匯入臺灣銀行虛擬帳號0000000000000000號帳戶後，再轉匯至被告白汎淩之臺灣銀行斗六分行帳號000000000000號帳戶(見偵16040號卷二第235頁)       ⑦108年11月29日15時50分許，匯款9000元 白汎淩/如附表二編號5所示之方式 先匯入臺灣銀行虛擬帳號0000000000000000號帳戶後，再轉匯至被告白汎淩之臺灣銀行斗六分行帳號000000000000號帳戶(見偵16040號卷二第239頁)       ⑧108年12月12日10時28分許，匯款3萬1000元 白汎淩、乙○○、甲○○/如附表二編號6所示之方式 被告白汎淩之永豐銀行大里分行帳號00000000000000號帳戶(見偵16272號卷五第107頁)       ⑨109年1月13日10時30分許，匯款4000元 白汎淩、甲○○/如附表二編號12所示之方式 被告白汎淩之臺灣銀行斗六分行帳號000000000000號帳戶(見偵16040號卷二第49頁)    15 周迺閎 詐騙集團成員於108年11月21日，向周迺閎佯稱：賴上萌寵應用軟體可投資虛擬貨幣云云，致周迺閎陷於錯誤，使用該應用軟體轉帳匯款右列款項至右列帳戶。 ①108年12月15日14時32分許，匯款2萬元 白汎淩、乙○○、甲○○/如附表二編號7所示之方式 匯入華南銀行虛擬帳號0000000000000000號帳戶，再轉帳至被告白汎淩之永豐銀行大里分行帳號00000000000000號帳戶(見偵16040號卷二第243頁) 1、周迺閎於警詢中之證述（見偵16272號卷四第179至181頁） 2、被害人報案資料： （1）通訊軟體LINE對話紀錄截圖（見偵16272號卷四第223、233頁） （2）網路銀行交易明細（見偵16272號卷四第225至227頁） （3）賴上萌寵應用軟體投資明細（見偵16272號卷四第229至231頁） （4）金融機構聯防機制通報單（見偵16272號卷四第276、277、279至284頁） （5）臺北市政府警察局松山分局三民派出所受理各類案件紀錄表、受理刑事案件報案三聯單、受理詐騙帳戶通報警示簡便格式表（見偵16272號卷四第289、291、295至305、313至319頁） （6）內政部警政署反詐騙諮詢專線紀錄表（見偵16272號卷四第293至294頁）   3、藍新科技股份有限公司函覆之會員資料、款項流向紀錄、交易資料（見偵16272號卷四第217至221頁）  4、華南商業銀行股份有限公司總行109年2月5日營清字第1090002513號函所附虛擬帳號之客戶資料查詢（見偵16272號卷四第189至213頁） 5、永豐商業銀行作業處109年2月10日、109年6月5日函檢送被告白汎淩之永豐銀行大里分行帳號00000000000000號帳戶之開戶申請書(銀行留存）、客戶基本資料表、開戶時攝錄影像畫面（見偵16040號卷一第33至47、317至327頁，偵16272號卷五第101至118頁） 6、臺灣銀行斗六分行109年4月13日斗六營字第10900016411號函、109年6月19日斗六營字第10900030181號函檢送被告白汎淩臺灣銀行斗六分行帳號000000000000號帳戶之開戶基本資料、存摺存款歷史明細批次查詢、電子銀行用戶及約定轉出入帳號申請明細紀錄查詢、雲支付客戶持卡狀態查詢（見偵16272號卷一第101至111頁，偵16040號卷二第21至59頁）　   109年度偵字第16040號、第16272號、第16289號、第24468號、第28620號、第32290號起訴書附表一編號14 甲○○三人以上共同犯詐欺取財罪，處有期徒刑壹年玖月。  乙○○三人以上共同犯詐欺取財罪，處有期徒刑壹年柒月。 白汎淩三人以上共同犯詐欺取財罪，處有期徒刑壹年捌月。    ②108年12月17日7時20分許，匯款3萬元(起訴書誤載為2萬元) 白汎淩、乙○○、甲○○/如附表二編號7所示之方式 匯入華南銀行虛擬帳號0000000000000000號帳戶，再轉帳至被告白汎淩之永豐銀行大里分行帳號00000000000000號帳戶(見偵16040號卷二第243頁)       ③108年12月17日14時13分許，匯款3萬元 白汎淩、乙○○、甲○○/如附表二編號7所示之方式 匯入華南銀行虛擬帳號0000000000000000號帳戶，再轉帳至被告白汎淩之臺灣銀行斗六分行帳號000000000000號帳戶(見偵16040號卷二第245頁)       ④108年12月18日13時59分許，匯款3萬元 白汎淩、乙○○、甲○○/如附表二編號7所示之方式 華南銀行虛擬帳號0000000000000000號帳戶，再轉帳至被告白汎淩之臺灣銀行斗六分行帳號000000000000號帳戶(見偵16040號卷二第245頁)       ⑤108年12月19日4時46分許，匯款3萬元 白汎淩、乙○○、甲○○/如附表二編號7所示之方式 匯入華南銀行虛擬帳號0000000000000000號帳戶，再轉帳至被告白汎淩之永豐銀行大里分行帳號00000000000000號帳戶(見偵16040號卷二第245頁)       ⑥108年12月19日4時48分許，匯款3萬元 白汎淩、乙○○、甲○○/如附表二編號7所示之方式 匯入華南銀行虛擬帳戶0000000000000000號帳戶，再轉帳至被告白汎淩之永豐銀行大里分行帳號00000000000000號帳戶(見偵16040號卷二第245頁)       ⑦108年12月27日0時46分許，匯款6萬元 白汎淩、乙○○、甲○○/如附表二編號8所示之方式 被告白汎淩之永豐銀行大里分行帳號00000000000000號帳戶(見偵16272號卷五第109頁)       ⑧109年1月9日13時8分許，匯款15萬元 白汎淩、甲○○/如附表二編號12所示之方式 被告白汎淩之臺灣銀行斗六分行帳號000000000000號帳戶(見偵16040號卷二第47頁)       ⑨109年1月13日15時44分許，匯款5萬元 白汎淩、甲○○/如附表二編號12所示之方式 匯入李鴻業台北富邦銀行帳號000000000000號帳戶，再轉帳至被告白汎淩之永豐銀行大里分行帳號00000000000000號帳戶(見偵16272號卷五第113頁)    16 李嘉㨗 詐騙集團成員於108年12月間某日，向李嘉㨗佯稱：賴上萌寵網站可投資虛擬貨幣云云，致李嘉㨗陷於錯誤，透過網際網路連結該網站，轉帳匯款右列款項至右列帳戶。 ①108年12月14日12時52分許，匯款5000元 白汎淩、乙○○、甲○○/如附表二編號6所示之方式 先匯入台新銀行虛擬帳戶0000000000000000號帳戶，再轉帳至被告白汎淩之永豐銀行大里分行帳號00000000000000號帳戶(偵16040號卷二第243頁) 1、李嘉㨗於警詢中之證述（見偵16272號卷三第117至121頁） 2、被害人報案資料： （1）新北市政府警察局樹林分局樹林派出所受理各類案件紀錄表、受理刑事案件報案三聯單、受理詐騙帳戶通報警示簡便格式表（見偵16272號卷三第135、137、141、143、167頁） （2）內政部警政署反詐騙諮詢專線紀錄表（見偵16272號卷三第139至140頁） （3）金融機構聯防機制通報單（見偵16272號卷三第169頁） （4）中國信託銀行自動櫃員機交易明細、華南銀行自動櫃員機交易明細、合作金庫銀行自動櫃員機交易明細、網路銀行交易明細（見偵16272號卷三第179至184頁） （5）被害人與賴上萌寵客服之對話紀錄截圖（見偵16272號卷三第184至191頁）  3、永豐商業銀行作業處109年2月10日、109年6月5日函檢送被告白汎淩之永豐銀行大里分行帳號00000000000000號帳戶之開戶申請書(銀行留存）、客戶基本資料表、開戶時攝錄影像畫面（見偵16040號卷一第33至47、317至327頁，偵16272號卷五第101至118頁） 4、臺灣銀行斗六分行109年4月13日斗六營字第10900016411號函、109年6月19日斗六營字第10900030181號函檢送被告白汎淩臺灣銀行斗六分行帳號000000000000號帳戶之開戶基本資料、存摺存款歷史明細批次查詢、電子銀行用戶及約定轉出入帳號申請明細紀錄查詢、雲支付客戶持卡狀態查詢（見偵16272號卷一第101至111頁，偵16040號卷二第21至59頁）　 109年度偵字第16040號、第16272號、第16289號、第24468號、第28620號、第32290號起訴書附表一編號15 甲○○三人以上共同犯詐欺取財罪，處有期徒刑壹年柒月。  乙○○三人以上共同犯詐欺取財罪，處有期徒刑壹年伍月。 白汎淩三人以上共同犯詐欺取財罪，處有期徒刑壹年陸月。    ②108年12月14日13時13分許，匯款5000元 白汎淩、乙○○、甲○○/如附表二編號6所示之方式 先匯入台新銀行虛擬帳戶0000000000000000號帳戶，再轉帳至被告白汎淩之永豐銀行大里分行帳號00000000000000號帳戶(偵16040號卷二第243頁)       ③108年12月27日23時23分許，匯款3萬元 白汎淩、乙○○、甲○○/如附表二編號9所示之方式 被告白汎淩之臺灣銀行斗六分行帳號000000000000號帳戶(見偵16040號卷二第41頁)       ④108年12月28日12時26分許，匯款3萬元 白汎淩、乙○○、甲○○/如附表二編號9所示之方式 被告白汎淩之臺灣銀行斗六分行帳號000000000000號帳戶(見偵16040號卷二第41頁)       ⑤108年12月29日0時15分許，匯款3萬元 白汎淩、乙○○、甲○○/如附表二編號9所示之方式 被告白汎淩之臺灣銀行斗六分行帳號000000000000號帳戶(見偵16040號卷二第41頁)       ⑥108年12月30日8時42分許，匯款5000元 白汎淩、乙○○、甲○○/如附表二編號9所示之方式 被告白汎淩之臺灣銀行斗六分行帳號000000000000號帳戶(見偵16040號卷二第42頁)       ⑦109年1月8日10時6分許，匯款1萬6000元 白汎淩、甲○○/如附表二編號12所示之方式 被告白汎淩之臺灣銀行斗六分行帳號000000000000號帳戶(見偵16040號卷二第46頁)    17 陳易旻 詐騙集團成員於108年12月初某日，向陳易旻佯稱：賴上萌寵網站可投資網路遊戲云云，致陳易旻陷於錯誤，透過網際網路連結該網站，轉帳匯款右列款項至右列帳戶。 ①108年12月10日11時35分許，匯款1萬元 白汎淩、乙○○、甲○○/如附表二編號6所示之方式 匯入臺灣銀行虛擬帳號0000000000000000號帳戶後，再轉帳至被告白汎淩之臺灣銀行斗六分行帳號000000000000號帳戶(偵16040號卷二第241頁) 1、陳易旻於警詢中之證述（見偵16272號卷四第35至41頁） 2、被害人報案資料： （1）華南銀行、永豐銀行、臺灣銀行切結書（見偵16272號卷四第59至69頁） （2）中國信託銀行佳里分行存款存摺封面及內頁明細影本（見偵16272號卷四第71至77頁） （3）內政部警政署反詐騙諮詢專線紀錄表（見偵16272號卷四第83至84頁） （4）臺南市政府警察局第三分局安佃派出所受理詐騙帳戶通報警示簡便格式表（見偵16272號卷四第85至89、93頁）  3、藍新科技股份有限公司函覆之會員資料、款項流向紀錄、交易資料（見偵16272號卷四第51至55頁）  4、永豐商業銀行作業處109年2月10日、109年6月5日函檢送被告白汎淩之永豐銀行大里分行帳號00000000000000號帳戶之開戶申請書(銀行留存）、客戶基本資料表、開戶時攝錄影像畫面（見偵16040號卷一第33至47、317至327頁，偵16272號卷五第101至118頁） 5、臺灣銀行斗六分行109年4月13日斗六營字第10900016411號函、109年6月19日斗六營字第10900030181號函檢送被告白汎淩臺灣銀行斗六分行帳號000000000000號帳戶之開戶基本資料、存摺存款歷史明細批次查詢、電子銀行用戶及約定轉出入帳號申請明細紀錄查詢、雲支付客戶持卡狀態查詢（見偵16272號卷一第101至111頁，偵16040號卷二第21至59頁）　 109年度偵字第16040號、第16272號、第16289號、第24468號、第28620號、第32290號起訴書附表一編號16 甲○○三人以上共同犯詐欺取財罪，處有期徒刑壹年陸月。  乙○○三人以上共同犯詐欺取財罪，處有期徒刑壹年肆月。 白汎淩三人以上共同犯詐欺取財罪，處有期徒刑壹年伍月。    ②108年12月10日12時21分許，匯款1萬元 白汎淩、乙○○、甲○○/如附表二編號6所示之方式 匯入臺灣銀行虛擬帳號0000000000000000號帳戶後，再轉帳至被告白汎淩之永豐銀行大里分行帳號00000000000000號帳戶(偵16040號卷二第241頁)       ③109年1月1日3時49分許，匯款1萬2000元 白汎淩、甲○○/如附表二編號10所示之方式 被告白汎淩之永豐銀行大里分行帳號00000000000000號帳戶(見偵16040號卷一第323頁)       ④109年1月10日5時57分許，匯款3萬元 白汎淩、甲○○/如附表二編號12所示之方式 被告白汎淩之臺灣銀行斗六分行帳號000000000000號帳戶(見偵16040號卷二第48頁)       ⑤109年1月10日8時59分許，匯款2萬元 白汎淩、甲○○/如附表二編號12所示之方式 被告白汎淩之臺灣銀行斗六分行帳號000000000000號帳戶(見偵16040號卷二第48頁)    18 陳信男 詐騙集團成員於108年12月初某日，以通訊軟體LINE暱稱「雨霏」向陳信男佯稱：賴上萌寵網站可購買寵物賺差價云云，致陳信男陷於錯誤，透過網際網路連結賴上萌寵網站轉帳匯款右列款項至右列帳戶。 ①108年12月4日18時20分許，匯款1000元 白汎淩、乙○○、甲○○/如附表二編號6所示之方式 以超商代碼091204FU036397號繳費後，再匯入被告白汎淩之臺灣銀行斗六分行帳號000000000000號帳戶(見偵16040號卷二第239頁) 1、陳信男於警詢、偵查中之證述（見偵16272號卷二第19至21頁，他1653號卷第9至11頁，偵11659號卷第31至35頁、第128頁） 2、被害人報案資料： （1）彰化縣警察局刑事警察大隊受理詐騙帳戶通報警示簡便格式表（見偵16272號卷二第23頁） （2）金融機構聯防機制通報單（見偵16272號卷二第27頁） （3）被害人與通訊軟體LINE暱稱「雨霏」之對話紀錄截圖、賴上萌寵遊戲網址翻拍照片（見偵16272號卷二第29至33頁） （4）郵政自動櫃員機交易明細（見偵16272號卷二第35、41頁）　 （5）賴上萌寵應用軟體簡介列印資料（見他1501號卷第17至41頁） （6）「賴上萌寵」、「yoyo精品海外代購」、「浩騰媒體股份有限公司」之搜尋列印資料（見他1501號卷第43、127至131、151至155頁） （7）賴上萌寵應用軟體之投資明細（見他1501號卷第47頁） （8）通訊軟體LINE暱稱「雨霏」、「謝如花」、「喬喬」之個人頁面、照片（見他1501號卷第49至65、67至71、73至85頁） （9）臉書社團「台灣賴上萌寵交流群」及管理員「汪椏綎」、「賴上萌寵NLC交流」及管理員「吳言風」、「顏宏儒」、「藍新科技」之網頁截圖（見他1501號卷第89至105、133至135頁） （10）統一超商代收款專用繳款證明、郵政自動櫃員機交易明細表、藍新金流NewePay超商代碼繳款付款結果通知書-Yoyo-海外精品代購、藍新金流NewePayMPG付款交易通知書-Yoyo-海外精品代購電子郵件（見他1501號卷第107、111至125、139至141、169、171頁） 3、藍新科技股份有限公司函覆之會員資料、款項流向紀錄、交易資料（見偵11659號卷第85至89頁）　 4、永豐商業銀行作業處109年2月10日、109年6月5日函檢送被告白汎淩之永豐銀行大里分行帳號00000000000000號帳戶之開戶申請書(銀行留存）、客戶基本資料表、開戶時攝錄影像畫面（見偵16040號卷一第33至47、317至327頁，偵16272號卷五第101至118頁） 5、臺灣銀行斗六分行109年4月13日斗六營字第10900016411號函、109年6月19日斗六營字第10900030181號函檢送被告白汎淩臺灣銀行斗六分行帳號000000000000號帳戶之開戶基本資料、存摺存款歷史明細批次查詢、電子銀行用戶及約定轉出入帳號申請明細紀錄查詢、雲支付客戶持卡狀態查詢（見偵16272號卷一第101至111頁，偵16040號卷二第21至59頁） 109年度偵字第16040號、第16272號、第16289號、第24468號、第28620號、第32290號起訴書附表一編號17、110年度偵字第125號移送併辦 甲○○三人以上共同犯詐欺取財罪，處有期徒刑壹年陸月。  乙○○三人以上共同犯詐欺取財罪，處有期徒刑壹年肆月。 白汎淩三人以上共同犯詐欺取財罪，處有期徒刑壹年伍月。    ②108年12月5 日12時27分許，匯款1000元 白汎淩、乙○○、甲○○/如附表二編號6所示之方式 以超商代碼091205FU039238號繳費後，再匯入被告白汎淩之臺灣銀行斗六分行帳號000000000000號帳戶(見偵16040號卷二第239頁)       ③108年12月25日15時4分許，匯款2萬8000元 白汎淩、乙○○、甲○○/如附表二編號8所示之方式 被告白汎淩之永豐銀行大里分行帳號00000000000000號帳戶(見偵16040號卷一第321頁)       ④109年1月7日9時20分許，匯款3萬元 白汎淩、乙○○、甲○○/如附表二編號11所示之方式 被告白汎淩之臺灣銀行斗六分行帳號000000000000號帳戶(見偵16040號卷二第45頁)       ⑤109年1月9日18時33分許，匯款2000元 白汎淩、甲○○/如附表二編號12所示之方式 被告白汎淩之臺灣銀行斗六分行帳號000000000000號帳戶(見偵16040號卷二第48頁)    19 廖乙嶺(起訴書誤載為賴乙嶺) 詐騙集團成員於108年12月4日前，向廖乙嶺佯稱：賴上萌寵網站可投資虛擬貨幣云云，致廖乙嶺陷於錯誤，透過網際網路連結賴上萌寵網站轉帳匯款右列款項至右列帳戶。 ①108年11月20日12時41分許，匯款6萬元 白汎淩/如附表二編號5所示之方式 匯入台新銀行虛擬帳號0000000000000000號帳戶後，再轉帳至被告白汎淩之臺灣銀行斗六分行帳號000000000000號帳戶(偵16040號卷二第235頁) 1、廖乙嶺於警詢中之證述（見偵16272號卷四第105至108頁） 2、被害人報案資料： （1）新北市政府警察局新莊分局中港派出所受理詐騙帳戶通報警示簡便格式表（見偵16272號卷四第135至143頁） （2）金融機構聯防機制通報單（見偵16272號卷四第147至155頁） （3）通訊軟體LINE對話紀錄文字（見偵16272號卷四第157至161頁） （4）網路銀行交易明細、賴上萌寵應用軟體投資明細、臺灣銀行匯款申請書回條聯（見偵16272號卷四第163至165頁）   3、台新國際商業銀行109年2月21日台新作文字第10902657號函檢附虛擬帳號之交易明細（見偵16272號卷四第115至128頁） 4、永豐商業銀行作業處109年2月10日、109年6月5日函檢送被告白汎淩之永豐銀行大里分行帳號00000000000000號帳戶之開戶申請書(銀行留存）、客戶基本資料表、開戶時攝錄影像畫面（見偵16040號卷一第33至47、317至327頁，偵16272號卷五第101至118頁） 5、臺灣銀行斗六分行109年4月13日斗六營字第10900016411號函、109年6月19日斗六營字第10900030181號函檢送被告白汎淩臺灣銀行斗六分行帳號000000000000號帳戶之開戶基本資料、存摺存款歷史明細批次查詢、電子銀行用戶及約定轉出入帳號申請明細紀錄查詢、雲支付客戶持卡狀態查詢（見偵16272號卷一第101至111頁，偵16040號卷二第21至59頁）　  109年度偵字第16040號、第16272號、第16289號、第24468號、第28620號、第32290號起訴書附表一編號18 甲○○三人以上共同犯詐欺取財罪，處有期徒刑壹年捌月。  乙○○三人以上共同犯詐欺取財罪，處有期徒刑壹年陸月。 白汎淩三人以上共同犯詐欺取財罪，處有期徒刑壹年柒月。    ②108年11月21日21時54分許，匯款5萬元  白汎淩/如附表二編號5所示之方式 匯入台新銀行虛擬帳號0000000000000000號帳戶後，再轉帳至被告白汎淩之臺灣銀行斗六分行帳號000000000000號帳戶(偵16040號卷二第235頁)        ③108年12月4日12時44分許，匯款1萬元 白汎淩、乙○○、甲○○/如附表二編號6所示之方式 匯入台新銀行虛擬帳號0000000000000000號帳戶後，再轉帳至被告白汎淩之臺灣銀行斗六分行帳號000000000000號帳戶(偵16040號卷二第239頁)       ④108年12月8日15時34分許，匯款1萬元 白汎淩、乙○○、甲○○/如附表二編號6所示之方式 匯入台新銀行虛擬帳號0000000000000000號帳戶後，再轉帳至被告白汎淩之臺灣銀行斗六分行帳號000000000000號帳戶(偵16040號卷二第241頁)       ⑤108年12月14日11時13分許，匯款3萬元 白汎淩、乙○○、甲○○/如附表二編號6所示之方式 匯入台新銀行虛擬帳號0000000000000000號帳戶後，再轉帳至被告白汎淩之永豐銀行大里分行帳號00000000000000號帳戶(偵16040號卷二第243頁)       ⑥108年12月14日11時22分許，匯款3萬元 白汎淩、乙○○、甲○○/如附表二編號6所示之方式 匯入台新銀行虛擬帳號0000000000000000號帳戶後，再轉帳至被告白汎淩之永豐銀行大里分行帳號00000000000000號帳戶(偵16040號卷二第243頁)       ⑦108年12月15日16時45分許，匯款3萬元 白汎淩、乙○○、甲○○/如附表二編號6所示之方式 匯入台新銀行虛擬帳號0000000000000000號帳戶後，再轉帳至被告白汎淩之永豐銀行大里分行帳號00000000000000號帳戶(偵16040號卷二第243頁)    20 駱佳宥 詐騙集團成員於108年12月初某日，以LINE通訊軟體暱稱「陳~」向駱佳宥佯稱：賴上萌寵網站可投資虛擬貨幣云云，致駱佳宥陷於錯誤，透過網際網路連結賴上萌寵網站轉帳匯款右列款項至右列帳戶。 ①108年12月28日14時14分許，匯款5000元 白汎淩、乙○○、甲○○/如附表二編號9所示之方式 被告白汎淩之臺灣銀行斗六分行帳號000000000000號帳戶(見偵16040號卷二第41頁) 1、駱佳宥於警詢中之證述（見偵16272號卷一第269至277頁） 2、被害人報案資料： （1）內政部警政署反詐騙諮詢專線紀錄表（見偵16272號卷一第281至222頁） （2）南投縣政府警察局草屯分局草屯派出所受理詐騙帳戶通報警示簡便格式表、受理各類案件紀錄表（見偵16272號卷一第285、291頁） （3）台新銀行、中國信託銀行櫃員機交易明細（見偵16272號卷一第293、295頁） （4）中國信託銀行存摺封面影本（見偵16272號卷一第297頁）   （5）交友軟體LesPark帳號「陳～」主頁資料（見偵16272號卷二第3頁） （6）賴上萌寵應用軟體投資明細（見偵16272號卷二第3至5頁） （7）被害人與通訊軟體LINE暱稱「陳～」之對話紀錄截圖（見偵16272號卷二第7至11頁） （8）南投縣政府警察局草屯分局草屯派出所受理刑事案件報案三聯單（見偵16272號卷二第13頁） 3、永豐商業銀行作業處109年2月10日、109年6月5日函檢送被告白汎淩之永豐銀行大里分行帳號00000000000000號帳戶之開戶申請書(銀行留存）、客戶基本資料表、開戶時攝錄影像畫面（見偵16040號卷一第33至47、317至327頁，偵16272號卷五第101至118頁） 4、臺灣銀行斗六分行109年4月13日斗六營字第10900016411號函、109年6月19日斗六營字第10900030181號函檢送被告白汎淩臺灣銀行斗六分行帳號000000000000號帳戶之開戶基本資料、存摺存款歷史明細批次查詢、電子銀行用戶及約定轉出入帳號申請明細紀錄查詢、雲支付客戶持卡狀態查詢（見偵16272號卷一第101至111頁，偵16040號卷二第21至59頁）　 109年度偵字第16040號、第16272號、第16289號、第24468號、第28620號、第32290號起訴書附表一編號19 甲○○三人以上共同犯詐欺取財罪，處有期徒刑壹年肆月。  乙○○三人以上共同犯詐欺取財罪，處有期徒刑壹年貳月。 白汎淩三人以上共同犯詐欺取財罪，處有期徒刑壹年參月。    ②108年12月30日23時12分許，匯款5000元 白汎淩、乙○○、甲○○/如附表二編號9所示之方式 被告白汎淩之永豐銀行大里分行帳號00000000000000號帳戶(見偵16040號卷一第323頁)       ③109年1月6日22時24分許，匯款1萬元 白汎淩、乙○○、甲○○/如附表二編號11所示之方式 被告白汎淩之臺灣銀行斗六分行帳號000000000000號帳戶(見偵16040號卷二第44頁)    21 林俞君 詐騙集團成員於108年12月9日前某日，經由吳儀君介紹稱賴上萌寵應用軟體可投資虛擬貨幣云云，致林俞君陷於錯誤，使用該應用軟體轉帳匯款右列款項至右列帳戶。 108年12月30日14時51分許，匯款5500元 白汎淩、乙○○、甲○○/如附表二編號9所示之方式 被告白汎淩之永豐銀行大里分行帳號00000000000000號帳戶(見偵16040號卷一第321頁) 1、林俞君於警詢中之證述（見偵16040號卷一第17至19頁） 2、被害人報案資料： （1）內政部警政署反詐騙諮詢專線紀錄表（見偵16040號卷一第21頁） （2）桃園市政府警察局桃園分局同安派出所受理詐騙帳戶通報警示簡便格式表（見偵16040號卷一第23頁） （3）金融機構聯防機制通報單（見偵16040號卷一第25頁） （4）被害人與賴上萌寵客服之對話紀錄翻拍照片（見偵16040號卷一第27至28頁） （5）網路銀行交易明細（見偵16040號卷一第29頁） （6）「賴上萌寵」應用軟體投資明細（見偵16040號卷一第29至30頁） （7）LesPark交友軟體暱稱「萌寶寶」之主頁翻拍照片（見偵16040號卷一第31頁）  3、永豐商業銀行作業處109年2月10日、109年6月5日函檢送被告白汎淩之永豐銀行大里分行帳號00000000000000號帳戶之開戶申請書(銀行留存）、客戶基本資料表、開戶時攝錄影像畫面（見偵16040號卷一第33至47、317至327頁，偵16272號卷五第101至118頁） 109年度偵字第16040號、第16272號、第16289號、第24468號、第28620號、第32290號起訴書附表一編號20 甲○○三人以上共同犯詐欺取財罪，處有期徒刑壹年參月。  乙○○三人以上共同犯詐欺取財罪，處有期徒刑壹年壹月。 白汎淩三人以上共同犯詐欺取財罪，處有期徒刑壹年貳月。 22 羅期元 詐騙集團成員於108年12月16日前某日，以通訊軟體LINE暱稱「珺」向羅期元佯稱：http：//dogg.0598yx.com網站可投資N幣虛擬貨幣云云，致羅期元陷於於錯誤，透過網際網路連結該網站轉帳匯款右列款項至右列帳戶。 ①108年12月16日21時54分許，匯款2萬6000元 白汎淩、乙○○、甲○○/如附表二編號7所示之方式 匯入臺灣銀行虛擬帳號0000000000000000號帳戶後，轉帳至被告白汎淩之永豐銀行大里分行帳號00000000000000號帳戶(偵16040號卷二第243頁) 1、羅期元於警詢中之證述（見偵16272號卷五第29至33頁） 2、被害人報案資料： （1）內政部警政署反詐騙諮詢專線紀錄表（見偵16272號卷五第37至39頁） （2）郵政自動櫃員機交易明細表（見偵16272號卷五第43至45頁） （3）郵政存簿內頁明細（見偵16272號卷五第47至53頁） （4）郵政跨行匯款申請書（見偵16272號卷五第55至59頁） （5）桃園市政府警察局中壢分局中壢派出所受理詐騙帳戶通報警示簡便格式表、受理刑事案件報案三聯單、受理各類案件紀錄表（見偵16272號卷五第61、63、67、73至75、79、81、97、99頁） （6）金融機構聯防機制通報單（見偵16272號卷五第77、85、89、93頁）　　  3、藍新科技股份有限公司函覆之會員資料、款項流向紀錄、交易資料（見偵16272號卷五第9至13頁）  4、永豐商業銀行作業處109年2月10日、109年6月5日函檢送被告白汎淩之永豐銀行大里分行帳號00000000000000號帳戶之開戶申請書(銀行留存）、客戶基本資料表、開戶時攝錄影像畫面（見偵16040號卷一第33至47、317至327頁，偵16272號卷五第101至118頁） 5、臺灣銀行斗六分行109年4月13日斗六營字第10900016411號函、109年6月19日斗六營字第10900030181號函檢送被告白汎淩臺灣銀行斗六分行帳號000000000000號帳戶之開戶基本資料、存摺存款歷史明細批次查詢、電子銀行用戶及約定轉出入帳號申請明細紀錄查詢、雲支付客戶持卡狀態查詢（見偵16272號卷一第101至111頁，偵16040號卷二第21至59頁）　  109年度偵字第16040號、第16272號、第16289號、第24468號、第28620號、第32290號起訴書附表一編號21 甲○○三人以上共同犯詐欺取財罪，處有期徒刑壹年拾壹月。  乙○○三人以上共同犯詐欺取財罪，處有期徒刑壹年玖月。 白汎淩三人以上共同犯詐欺取財罪，處有期徒刑壹年拾月。    ②108年12月17日16時48分許，匯款3萬元 白汎淩、乙○○、甲○○/如附表二編號7所示之方式 匯入臺灣銀行虛擬帳號0000000000000000號帳戶後，轉帳至被告白汎淩之臺灣銀行斗六分行帳號000000000000號帳戶(偵16040號卷二第245頁)       ③108年12月19日8時2分許，匯款3萬元 白汎淩、乙○○、甲○○/如附表二編號7所示之方式 匯入臺灣銀行虛擬帳號0000000000000000號帳戶後，轉帳至被告白汎淩之臺灣銀行斗六分行帳號000000000000號帳戶(偵16040號卷二第245頁)       ④108年12月24日某時，匯款3萬元 白汎淩、乙○○、甲○○/如附表二編號7所示之方式 被告白汎淩之永豐銀行大里分行帳號00000000000000號帳戶(見偵16040號卷一第321頁)       ⑤108年12月25日某時，匯款3萬元 白汎淩、乙○○、甲○○/如附表二編號7所示之方式 被告白汎淩之永豐銀行大里分行帳號00000000000000號帳戶(見偵16040號卷一第321頁)       ⑥108年12月26日某時，匯款3萬元 白汎淩、乙○○、甲○○/如附表二編號8所示之方式 被告白汎淩之永豐銀行大里分行帳號00000000000000號帳戶(見偵16040號卷一第321頁)       ⑦108年12月26日10時38分許，匯款10萬元 白汎淩、乙○○、甲○○/如附表二編號8所示之方式 被告白汎淩之永豐銀行大里分行帳號00000000000000號帳戶(見偵16040號卷一第321頁)       ⑧108年12月27日某時，匯款3萬元 白汎淩、乙○○、甲○○/如附表二編號8所示之方式 被告白汎淩之永豐銀行大里分行帳號00000000000000號帳戶(見偵16040號卷一第321頁)       ⑨108年12月30日某時，匯款3萬元 白汎淩、乙○○、甲○○/如附表二編號9所示之方式 被告白汎淩之永豐銀行大里分行帳號00000000000000號帳戶(見偵16040號卷一第323頁)       ⑩108年12月31日9時8分許，匯款10萬元 白汎淩、乙○○、甲○○/如附表二編號9所示之方式 被告白汎淩之永豐銀行大里分行帳號00000000000000號帳戶(見偵16040號卷一第323頁)       ⑪109年1月1日某時，匯款3萬元 白汎淩、甲○○/如附表二編號10所示之方式 被告白汎淩之永豐銀行大里分行帳號00000000000000號帳戶(見偵16040號卷一第323頁)       ⑫109年1月8日某時，匯款3萬元 白汎淩、甲○○/如附表二編號12所示之方式 被告白汎淩之臺灣銀行斗六分行帳號000000000000號帳戶(見偵16040號卷二第46頁)       ⑬109年1月10日10時23分許，匯款15萬元 白汎淩、甲○○/如附表二編號12所示之方式 被告白汎淩之臺灣銀行斗六分行帳號000000000000號帳戶(見偵16040號卷二第48頁)       ⑭109年1月13日某時，匯款3萬元 白汎淩、甲○○/如附表二編號12所示之方式 被告白汎淩之臺灣銀行斗六分行帳號000000000000號帳戶(見偵16040號卷二第50頁)    23 孫楹棟 詐騙集團成員於108年12月23日11時32分許前某時，以LINE通訊軟體暱稱「林鍾晴」向孫楹棟佯稱：可以賴上萌寵網站購買虛擬貨幣NLC作為投資之用云云，致孫楹棟陷於錯誤，透過網際網路連結賴上萌寵網站轉帳匯款右列款項至右列帳戶。 108年12月26日15時2分許，匯款11萬元 白汎淩、乙○○、甲○○/如附表二編號8所示之方式 被告白汎淩之永豐銀行大里分行帳號00000000000000號帳戶(見偵16040號卷一第321頁) 1、孫楹棟於警詢中之證述（見偵16272號卷一第235至236頁） 2、被害人報案資料： （1）高雄市政府警察局苓雅分局成功路派出所受理刑事案件報案三聯單、受理詐騙帳戶通報警示簡便格式表、受理各類案件紀錄表（見偵16272號卷一第237、239、255頁） （2）內政部警政署反詐騙諮詢專線紀錄表（見偵16272號卷一第241至242頁）　 （3）被害人與賴上萌寵客服之對話紀錄截圖（見偵16272號卷一第245至249頁） （4）臺灣銀行綜合存款存摺封面影本（見偵16272號卷一第257頁） （5）臺灣銀行匯款款申請書回條聯（見偵16272號卷一第259、261頁） （6）臺灣銀行自動櫃員機交易明細表影本（見偵16272號卷一第263頁） 3、永豐商業銀行作業處109年2月10日、109年6月5日函檢送被告白汎淩之永豐銀行大里分行帳號00000000000000號帳戶之開戶申請書(銀行留存）、客戶基本資料表、開戶時攝錄影像畫面（見偵16040號卷一第33至47、317至327頁，偵16272號卷五第101至118頁）   109年度偵字第16040號、第16272號、第16289號、第24468號、第28620號、第32290號起訴書附表一編號22 甲○○三人以上共同犯詐欺取財罪，處有期徒刑壹年陸月。  乙○○三人以上共同犯詐欺取財罪，處有期徒刑壹年肆月。 白汎淩三人以上共同犯詐欺取財罪，處有期徒刑壹年伍月。 24 蔡巧蓁 詐騙集團成員於108年12月25日某時，以通訊軟體LINE暱稱「雪琪」向蔡巧蓁佯稱：賴上萌寵應用軟體可投資虛擬貨幣云云，致蔡巧蓁陷於錯誤，使用該應用軟體轉帳匯款右列款項至右列帳戶。 ①108年12月25日15時39分許，匯款1萬元 白汎淩、乙○○、甲○○/如附表二編號8所示之方式 被告白汎淩之永豐銀行大里分行帳號00000000000000號帳戶(見偵16040號卷一第321頁) 1、蔡巧蓁於警詢中之證述（見偵16272號卷二第113至118頁）　　 2、被害人報案資料： （1）彰化縣警察局溪湖分局埔心分駐所受理刑事案件報案三聯單、受理各類案件紀錄表（見偵16272號卷二第124、125頁） （2）內政部警政署反詐騙諮詢專線紀錄表（見偵16272號卷二第127至129頁） （3）彰化縣警察局溪湖分局埔心分駐所受理詐騙帳戶通報警示簡便格式表（見偵16272號卷三第261、265頁） （4）金融機構聯防機制通報單（見偵16272號卷三第275、277、279、281、287頁）　　　　　 （5）網路銀行交易明細（見偵16272號卷三第299至319頁） （6）賴上萌寵應用軟體投資明細（見偵16272號卷三第321頁）  3、永豐商業銀行作業處109年2月10日、109年6月5日函檢送被告白汎淩之永豐銀行大里分行帳號00000000000000號帳戶之開戶申請書(銀行留存）、客戶基本資料表、開戶時攝錄影像畫面（見偵16040號卷一第33至47、317至327頁，偵16272號卷五第101至118頁） 4、臺灣銀行斗六分行109年4月13日斗六營字第10900016411號函、109年6月19日斗六營字第10900030181號函檢送被告白汎淩臺灣銀行斗六分行帳號000000000000號帳戶之開戶基本資料、存摺存款歷史明細批次查詢、電子銀行用戶及約定轉出入帳號申請明細紀錄查詢、雲支付客戶持卡狀態查詢（見偵16272號卷一第101至111頁，偵16040號卷二第21至59頁）　  　  109年度偵字第16040號、第16272號、第16289號、第24468號、第28620號、第32290號起訴書附表一編號23 甲○○三人以上共同犯詐欺取財罪，處有期徒刑壹年拾月。  乙○○三人以上共同犯詐欺取財罪，處有期徒刑壹年捌月。 白汎淩三人以上共同犯詐欺取財罪，處有期徒刑壹年玖月。    ②108年12月28日14時37分許，匯款1萬5000元 白汎淩、乙○○、甲○○/如附表二編號9所示之方式 被告白汎淩之永豐銀行大里分行帳號00000000000000號帳戶(見偵16040號卷一第321頁)       ③108年12月28日14時39分許，匯款1萬元 白汎淩、乙○○、甲○○/如附表二編號9所示之方式 被告白汎淩之永豐銀行大里分行帳號00000000000000號帳戶(見偵16040號卷一第321頁)       ④108年12月29日1時10分許，匯款1萬5000元 白汎淩、乙○○、甲○○/如附表二編號9所示之方式 被告白汎淩之永豐銀行大里分行帳號00000000000000號帳戶(見偵16040號卷一第321頁)       ⑤108年12月29日16時49分許，匯款3萬元 白汎淩、乙○○、甲○○/如附表二編號9所示之方式 被告白汎淩之臺灣銀行斗六分行帳號000000000000號帳戶(見偵16040號卷二第41頁)       ⑥108年12月31日16時49分許，匯款1萬5000元 白汎淩、甲○○/如附表二編號10所示之方式 被告白汎淩之永豐銀行大里分行帳號00000000000000號帳戶(見偵16040號卷一第323頁)       ⑦108年12月31日21時33分許，匯款1萬5000元 白汎淩、甲○○/如附表二編號10所示之方式 被告白汎淩之永豐銀行大里分行帳號00000000000000號帳戶(見偵16040號卷一第323頁)       ⑧109年1月1日9時34分許，匯款3萬元 白汎淩、甲○○/如附表二編號10所示之方式 被告白汎淩之永豐銀行大里分行帳號00000000000000號帳戶(見偵16040號卷一第323頁)       ⑨109年1月1日15時12分許，匯款3萬元 白汎淩、甲○○/如附表二編號10所示之方式 被告白汎淩之永豐銀行大里分行帳號00000000000000號帳戶(見偵16040號卷一第323頁)       ⑩109年1月3日15時27分許，匯款1萬5000元 白汎淩、乙○○、甲○○/如附表二編號11所示之方式 被告白汎淩之永豐銀行大里分行帳號00000000000000號帳戶(見偵16040號卷一第325頁)       ⑪109年1月4日7時48分許，匯款1萬5000元 白汎淩、乙○○、甲○○/如附表二編號11所示之方式 被告白汎淩之臺灣銀行斗六分行帳號000000000000號帳戶(見偵16040號卷二第43頁)       ⑫109年1月7日0時16分許，匯款5萬元 白汎淩、乙○○、甲○○/如附表二編號11所示之方式 被告白汎淩之臺灣銀行斗六分行帳號000000000000號帳戶(見偵16040號卷二第44頁)       ⑬109年1月10日18時10分許，匯款10萬元 白汎淩、甲○○/如附表二編號12所示之方式 被告白汎淩之臺灣銀行斗六分行帳號000000000000號帳戶(見偵16040號卷二第49頁)       ⑭109年1月13日20時37分許，匯款8萬4000元 白汎淩、甲○○/如附表二編號12所示之方式 被告白汎淩之永豐銀行大里分行帳號00000000000000號帳戶(見偵16040號卷一第327頁)       ⑮109年1月13日20時41分許，匯款5萬元 白汎淩、甲○○/如附表二編號12所示之方式 被告白汎淩之永豐銀行大里分行帳號00000000000000號帳戶(見偵16040號卷一第327頁)       ⑯109年1月13日21時50分許，匯款3萬元 白汎淩、甲○○/如附表二編號12所示之方式 被告白汎淩之永豐銀行大里分行帳號00000000000000號帳戶(見偵16040號卷一第327頁)    25 蔡忠佑 詐騙集團成員於108年12月30日前某日，經由蔡豐收介紹稱賴上萌寵網站可投資虛擬貨幣云云，致蔡忠佑陷於錯誤，透過網際網路連結該網站，轉帳匯款右列款項至右列帳戶。 ①109年1月2日9時30分許，匯款25萬元 白汎淩、甲○○/如附表二編號10所示之方式 被告白汎淩之永豐銀行大里分行帳號00000000000000號帳戶(見偵16040號卷一第323頁) 1、蔡忠佑於警詢中之證述（見偵16272號卷二第73至75頁） 2、被害人報案資料： （1）內政部警政署反詐騙諮詢專線紀錄表（見偵16272號卷二第81頁） （2）彰化縣警察局芳苑分局大城分駐所受理詐騙帳戶通報警示簡便格式表、受理刑事案件報案三聯單、受理各類案件紀錄表（見偵16272號卷二第83、105、107頁） （3）金融機構聯防機制通報單（見偵16272號卷二第85頁） （4）郵政跨行匯款申請書（見偵16272號卷二第99至101頁） （5）郵政存簿儲金簿封面影本（見偵16272號卷二第103頁） 3、永豐商業銀行作業處109年2月10日、109年6月5日函檢送被告白汎淩之永豐銀行大里分行帳號00000000000000號帳戶之開戶申請書(銀行留存）、客戶基本資料表、開戶時攝錄影像畫面（見偵16040號卷一第33至47、317至327頁，偵16272號卷五第101至118頁） 109年度偵字第16040號、第16272號、第16289號、第24468號、第28620號、第32290號起訴書附表一編號24 甲○○三人以上共同犯詐欺取財罪，處有期徒刑貳年。  乙○○三人以上共同犯詐欺取財罪，處有期徒刑壹年拾月。 白汎淩三人以上共同犯詐欺取財罪，處有期徒刑壹年拾壹月。    ②109年1月4日10時47分許，匯款50萬元 白汎淩、乙○○、甲○○/如附表二編號11所示之方式 被告白汎淩之永豐銀行大里分行帳號00000000000000號帳戶(見偵16040號卷一第325頁)    26 蔡豐收 詐騙集團成員於108年12月30日前某日，經由李鴻業介紹稱賴上萌寵網站可投資虛擬貨幣云云，致蔡豐收陷於錯誤，透過網際網路連結該網站，轉帳匯款右列款項至右列帳戶。 ①108年12月30日14時15分許，匯款3萬元 白汎淩、乙○○、甲○○/如附表二編號9所示之方式 先匯入李鴻業之台北富邦銀行帳戶後，再轉帳至被告白汎淩之永豐銀行大里分行帳號00000000000000號帳戶（見偵13785號卷第51頁） 1、蔡豐收於警詢中之證述（見偵13785號卷第23至39頁） 2、被害人報案資料： （1）內政部警政署反詐騙諮詢專線紀錄表（見偵13785號卷第89至91頁） （2）新北市政府警察局海山分局文聖派出所受理詐騙帳戶通報警示簡便格式表（見偵13785號卷第95至99、103頁） （3）金融機構聯防機制通報單（見偵13785號卷第105頁） （4）通訊軟體LINE對話紀錄截圖（見偵13785號卷第123、141至175頁） （5）網路銀行交易明細（見偵13785號卷第125至135頁） （6）李鴻業之台北富邦銀行帳戶存摺封面、白汎淩之臺灣銀行帳戶資訊截圖（見偵13785號卷第139、141頁）　  3、台北富邦商業銀行股份有限公司華江分行109年2月14日北富銀華江字第1090000005號函檢送被害人李鴻業之台北富邦華江分行帳號000000000000號帳戶之對帳單細項（見偵13785號卷第49至51頁） 4、永豐商業銀行作業處109年2月10日、109年6月5日函檢送被告白汎淩之永豐銀行大里分行帳號00000000000000號帳戶之開戶申請書(銀行留存）、客戶基本資料表、開戶時攝錄影像畫面（見偵16040號卷一第33至47、317至327頁，偵16272號卷五第101至118頁） 5、臺灣銀行斗六分行109年4月13日斗六營字第10900016411號函、109年6月19日斗六營字第10900030181號函檢送被告白汎淩臺灣銀行斗六分行帳號000000000000號帳戶之開戶基本資料、存摺存款歷史明細批次查詢、電子銀行用戶及約定轉出入帳號申請明細紀錄查詢、雲支付客戶持卡狀態查詢（見偵16272號卷一第101至111頁，偵16040號卷二第21至59頁）　    109年度偵字第16040號、第16272號、第16289號、第24468號、第28620號、第32290號起訴書附表一編號25 甲○○三人以上共同犯詐欺取財罪，處有期徒刑壹年拾月。  乙○○三人以上共同犯詐欺取財罪，處有期徒刑壹年捌月。 白汎淩三人以上共同犯詐欺取財罪，處有期徒刑壹年玖月。    ②108年12月30日14時18分許，匯款2萬元 白汎淩、乙○○、甲○○/如附表二編號9所示之方式 先匯入李鴻業之台北富邦銀行帳戶後，再轉帳至被告白汎淩之永豐銀行大里分行帳號00000000000000號帳戶（見偵13785號卷第51頁）       ③108年12月30日20時57分許，匯款5000元 白汎淩、乙○○、甲○○/如附表二編號9所示之方式 被告白汎淩之永豐銀行大里分行帳號00000000000000號帳戶（見偵13785號卷第127頁）       ④108年12月30日21時11分許，匯款3萬元 白汎淩、乙○○、甲○○/如附表二編號9所示之方式 被告白汎淩之永豐銀行大里分行帳號00000000000000號帳戶（見偵13785號卷第127頁）       ⑤108年12月30日21時14分許，匯款3萬元 白汎淩、乙○○、甲○○/如附表二編號9所示之方式 被告白汎淩之永豐銀行大里分行帳號00000000000000號帳戶（見偵13785號卷第127頁）       ⑥108年12月30日23時10分許，匯款3萬元 白汎淩、乙○○、甲○○/如附表二編號9所示之方式 被告白汎淩之永豐銀行大里分行帳號00000000000000號帳戶（見偵13502號卷第56頁）       ⑦108年12月31日0時7分許，匯款3萬元 白汎淩、乙○○、甲○○/如附表二編號9所示之方式 被告白汎淩之永豐銀行大里分行帳號00000000000000號帳戶（見偵13785號卷第125頁）       ⑧108年12月31日0時12分許，匯款3萬元 白汎淩、乙○○、甲○○/如附表二編號9所示之方式 被告白汎淩之永豐銀行大里分行帳號00000000000000號帳戶（見偵13785號卷第125頁）       ⑨108年12月31日0時15分許，匯款3萬元 白汎淩、乙○○、甲○○/如附表二編號9所示之方式 被告白汎淩之永豐銀行大里分行帳號00000000000000號帳戶（見偵13785號卷第125頁）       ⑩108年12月31日14時56分許，匯款3萬元 白汎淩、甲○○/如附表二編號10所示之方式 被告白汎淩之永豐銀行大里分行帳號00000000000000號帳戶（見偵13502號卷第57頁）       ⑪108年12月31日14時58分許，匯款2萬元 白汎淩、甲○○/如附表二編號10所示之方式 被告白汎淩之永豐銀行大里分行帳號00000000000000號帳戶（見偵13502號卷第57頁）       ⑫109年1月1日0時51分許，匯款2萬5000元 白汎淩、甲○○/如附表二編號10所示之方式 被告白汎淩之永豐銀行大里分行帳號00000000000000號帳戶（見偵13502號卷第57頁）       ⑬109年1月2日9時許，匯款1萬元 白汎淩、甲○○/如附表二編號10所示之方式 被告白汎淩之永豐銀行大里分行帳號00000000000000號帳戶（見偵13502號卷第57頁）       ⑭109年1月2日9時10分許，匯款3萬元 白汎淩、甲○○/如附表二編號10所示之方式 被告白汎淩之永豐銀行大里分行帳號00000000000000號帳戶（見偵13502號卷第57頁）       ⑮109年1月2日9時12分許，匯款3萬元 白汎淩、甲○○/如附表二編號10所示之方式 被告白汎淩之永豐銀行大里分行帳號00000000000000號帳戶（見偵13502號卷第57頁）       ⑯109年1月2日9時19分許，匯款3萬元 白汎淩、甲○○/如附表二編號10所示之方式 被告白汎淩之永豐銀行大里分行帳號00000000000000號帳戶（見偵13502號卷第57頁）       ⑰109年1月2日16時41分許，匯款2萬元 白汎淩、乙○○、甲○○/如附表二編號11所示之方式 被告白汎淩之臺灣銀行斗六分行帳號000000000000號帳戶（見偵13502號卷第75頁）    27 蔡明吉  詐騙集團成員於109年1月9日前某日，經由徐錫璋介紹稱有投資虛擬貨幣機會，並下載賴上萌寵應用軟體，加入通訊軟體LINE暱稱「tn368」之賴上萌寵客服，致蔡明吉陷於錯誤，使用該應用軟體轉帳匯款右列款項至右列帳戶。  ①109年1月8日21時39分許，匯款1萬元 白汎淩、甲○○/如附表二編號12所示之方式 被告白汎淩之臺灣銀行斗六分行帳號000000000000號帳戶（見偵13502號卷第77、78頁）  1、蔡明吉於警詢中之證述（見偵16272號卷一第123至127頁） 2、被害人報案資料： （1）彰化縣警察局彰化分局民族路派出所受理各類案件紀錄表、受理刑事案件報案三聯單、受理詐騙帳戶通報警示簡便格式表（見偵16272號卷一第133、135、137至139頁） （2）國泰世華銀行活期儲蓄存款存摺明細影本（見偵16272號卷一第141至143頁） （3）彰化第一信用合作社活期儲蓄存款存摺明細影本（見偵16272號卷一第145至147頁） （4）中華郵政郵政存簿儲蓄簿交易明細影本（見偵16272號卷一第149至153頁） （5）被害人與賴上萌寵客服之對話紀錄截圖、網路銀行交易明細（見偵16272號卷一第155至201頁） （6）被害人與友人徐錫璋之通訊軟體LINE對話紀錄截圖（見偵16272號卷一第203至225頁） （7）「無法連上這個網頁」之列印資料（見偵16272號卷一第227頁）  3、臺灣銀行斗六分行109年4月13日斗六營字第10900016411號函、109年6月19日斗六營字第10900030181號函檢送被告白汎淩臺灣銀行斗六分行帳號000000000000號帳戶之開戶基本資料、存摺存款歷史明細批次查詢、電子銀行用戶及約定轉出入帳號申請明細紀錄查詢、雲支付客戶持卡狀態查詢（見偵16272號卷一第101至111頁，偵16040號卷二第21至59頁）　 109年度偵字第16040號、第16272號、第16289號、第24468號、第28620號、第32290號起訴書附表一編號26 甲○○三人以上共同犯詐欺取財罪，處有期徒刑貳年貳月。  白汎淩三人以上共同犯詐欺取財罪，處有期徒刑貳年壹月。    ②109年1月8日23時48分許，匯款1萬元 白汎淩、甲○○/如附表二編號12所示之方式        ③109年1月9日16時52分許，匯款3萬元 白汎淩、甲○○/如附表二編號12所示之方式        ④109年1月10日14時55分許，匯款40萬元 白汎淩、甲○○/如附表二編號12所示之方式        ⑤109年1月13日13時47分許，匯款5萬元 白汎淩、甲○○/如附表二編號12所示之方式        ⑥109年1月13日18時22分許，匯款5萬元 白汎淩、甲○○/如附表二編號12所示之方式        ⑦109年1月13日18時28分許，匯款5萬元 白汎淩、甲○○/如附表二編號12所示之方式        ⑧109年1月13日18時39分許，匯款3萬元 白汎淩、甲○○/如附表二編號12所示之方式        ⑨109年1月13日18時45分許，匯款3萬元 白汎淩、甲○○/如附表二編號12所示之方式        ⑩109年1月13日20時44分許，匯款3萬元 白汎淩、甲○○/如附表二編號12所示之方式        ⑪109年1月14日9時35分許，匯款26萬元 白汎淩、甲○○/如附表二編號12所示之方式     28 陳彥翔 詐騙集團成員於109年1月12日前某日，架設賴上萌寵應用軟體，佯稱上開應用軟體可購買遊戲幣玩虛擬遊戲操作賺錢云云，致陳彥翔陷於錯誤，使用該應用軟體轉帳匯款右列款項至右列帳戶。 ①109年1月12日4時44分許，匯款5000元 白汎淩、甲○○/如附表二編號12所示之方式 被告白汎淩之臺灣銀行斗六分行帳號000000000000號帳戶（見偵16272號卷二第67頁） 1、陳彥翔於警詢中之證述（見偵16272號卷二第49至50頁） 2、被害人報案資料： （1）內政部警政署反詐騙諮詢專線紀錄表（見偵16272號卷二第55至57頁） （2）新北市政府警察局林口分局忠孝派出所受理詐騙帳戶通報警示簡便格式表（見偵16272號卷二第59、61頁） （3）金融機構聯防機制通報單（見偵16272號卷二第63頁） （4）網路銀行交易明細（見偵16272號卷二第67頁）  3、永豐商業銀行作業處109年2月10日、109年6月5日函檢送被告白汎淩之永豐銀行大里分行帳號00000000000000號帳戶之開戶申請書(銀行留存）、客戶基本資料表、開戶時攝錄影像畫面（見偵16040號卷一第33至47、317至327頁，偵16272號卷五第101至118頁） 4、臺灣銀行斗六分行109年4月13日斗六營字第10900016411號函、109年6月19日斗六營字第10900030181號函檢送被告白汎淩臺灣銀行斗六分行帳號000000000000號帳戶之開戶基本資料、存摺存款歷史明細批次查詢、電子銀行用戶及約定轉出入帳號申請明細紀錄查詢、雲支付客戶持卡狀態查詢（見偵16272號卷一第101至111頁，偵16040號卷二第21至59頁）　 109年度偵字第16040號、第16272號、第16289號、第24468號、第28620號、第32290號起訴書附表一編號27 甲○○三人以上共同犯詐欺取財罪，處有期徒刑壹年參月。  白汎淩三人以上共同犯詐欺取財罪，處有期徒刑壹年貳月。    ②109年1月14日9時49分許，匯款1萬元 白汎淩、甲○○/如附表二編號12所示之方式 被告白汎淩之永豐銀行大里分行帳號00000000000000號帳戶（見偵16272號卷二第67頁）    29 陳彥羚 詐騙集團成員於109年1月13日21時9分許前某時，架設賴上萌寵應用軟體，佯稱上開應用軟體可投資虛擬SESC貨幣云云，致陳彥羚陷於錯誤，使用該應用軟體轉帳匯款右列款項至右列帳戶。 109年1月13日21時9分許，匯款5萬元 白汎淩、甲○○/如附表二編號12所示之方式 被告白汎淩之永豐銀行大里分行帳號00000000000000號帳戶（見偵16272號卷二第153頁） 1、陳彥羚於警詢中之證述（見偵16272號卷二第135至136頁）　　 2、被害人報案資料： （1）新北市政府警察局林口分局文林派出所受理刑事案件報案三聯單、受理詐騙帳戶通報警示簡便格式表（見偵16272號卷二第147、149頁） （2）金融機構聯防機制通報單（見偵16272號卷二第151頁） （3）網路銀行交易明細（見偵16272號卷二第153頁） （4）賴上萌寵應用軟體匯款帳戶及投資資料（見偵16272號卷二第155頁） 3、永豐商業銀行作業處109年2月10日、109年6月5日函檢送被告白汎淩之永豐銀行大里分行帳號00000000000000號帳戶之開戶申請書(銀行留存）、客戶基本資料表、開戶時攝錄影像畫面（見偵16040號卷一第33至47、317至327頁，偵16272號卷五第101至118頁） 109年度偵字第16040號、第16272號、第16289號、第24468號、第28620號、第32290號起訴書附表一編號28 甲○○三人以上共同犯詐欺取財罪，處有期徒刑壹年肆月。  白汎淩三人以上共同犯詐欺取財罪，處有期徒刑壹年參月。 

附表二：
編號 提領車手 提領時間  提領金額（新臺幣） 提款帳戶 交款過程 證據出處 備註 1 乙○○ 108年9月4日12時21分許 85萬元 乙○○之中國信託銀行(見偵16289號卷第79頁) 108年9月4日，在臺中高鐵站，將85萬元交付甲○○指派之收款人「阿原」 1、被告乙○○於偵查時之自白(見偵16040號卷三第85頁) 2、被告甲○○於偵查時之自白(見偵16040號卷三第87頁)  3、中國信託銀行109年6月19日中信銀字第109224839146263號函檢送被告乙○○之中國信託銀行帳號000000000000號帳戶之存款交易明細、自動化交易LOG資料-財金交易（見偵16289號卷第79頁） 提領金額包括如附表一編號3①周邦壕遭詐騙款項。 2 乙○○ 108年9月5日14時50分許 133萬元 乙○○之中國信託銀行(見偵16289號卷第83頁) 108年9月5日，在臺北車站旁某賣場，將133萬元交付甲○○指派之收款人「阿祥」 1、被告乙○○於偵查時之自白(見偵16040號卷三第85頁) 2、被告甲○○於偵查時之自白(見偵16040號卷三第87頁) 3、中國信託銀行109年6月19日中信銀字第109224839146263號函檢送被告乙○○之中國信託銀行帳號000000000000號帳戶之存款交易明細、自動化交易LOG資料-財金交易（見偵16289號卷第83頁）  提領金額包括如附表一編號3②周邦壕遭詐騙款項、附表一編號4王振成遭詐騙款項、附表一編號5丁○○遭詐騙款項。 3 乙○○ 108年9月16日15時35分許 15萬元 乙○○之中國信託銀行(見偵16289號卷第87頁) 轉帳至甲○○指定之帳戶 1、被告乙○○於偵查時之自白(見偵16040號卷三第85頁) 2、被告甲○○於偵查時之自白(見偵16040號卷三第87頁) 3、中國信託銀行109年6月19日中信銀字第109224839146263號函檢送被告乙○○之中國信託銀行帳號000000000000號帳戶之存款交易明細、自動化交易LOG資料-財金交易（見偵16289號卷第87頁）  轉帳金額包括如附表一編號2①、②林友順遭詐騙款項、附表一編號1劉家榮遭詐騙款項。 4 乙○○ 108年9月16日15時38分許 10萬元 乙○○之中國信託銀行(見偵16289號卷第87頁) 轉帳至甲○○指定之帳戶 1、被告乙○○於偵查時之自白(見偵16040號卷三第85頁) 2、被告甲○○於偵查時之自白(見偵16040號卷三第87頁) 3、中國信託銀行109年6月19日中信銀字第109224839146263號函檢送被告乙○○之中國信託銀行帳號000000000000號帳戶之存款交易明細、自動化交易LOG資料-財金交易（見偵16289號卷第87頁）   5 白汎淩 108年12月3日9時52分許 44萬元 白汎淩之臺灣銀行斗六分行(見偵13502號卷第73頁) 108年12月3日，在臺中市大里區環保公園，將43萬1000元，交付自稱「林順宇」之人 1、被告白汎淩於偵查時供述(見偵16040號卷二第279頁) 2、YOYO精品海外代購提領紀錄（見偵16040號卷一第313頁） 3、被告白汎淩提供之付款簽收簿（見偵16040號卷二第169至173頁）  4、臺灣銀行斗六分行109年2月13日斗六營字第10900006491號函檢送被告白汎淩臺灣銀行斗六分行帳號000000000000號帳戶之開戶基本資料、存摺存款歷史明細查詢（見偵13502號卷第73頁） 提領金額包括如附表一編號8①李鴻業遭詐騙款項、附表一編號10①至⑥黃順淵遭詐騙款項、附表一編號11黃宥霖遭詐騙款項、附表一編號12①至⑥林國哲遭詐騙款項、附表一編號13①吳儀君遭詐騙款項、附表一編號14①至⑦盧鼎成遭詐騙款項、附表一編號19①、②廖乙嶺遭詐騙款項，共35萬8000元。 6  白汎淩 108年12月13日22時11分許 6萬元 白汎淩之臺灣銀行斗六分行(起訴書誤載為永豐銀行大里分行)(見偵16040號卷二第37頁) 108年12月16日，在臺中市大里區國光路之環保公園，將40萬元交付乙○○後，乙○○於同日，在臺中高鐵站，將40萬元交付甲○○ 1、被告白汎淩於偵查時之供述(見偵16040號卷二第278至280頁) 2、被告乙○○於偵查時之供述(見偵16040號卷三第85頁) 3、YOYO精品海外代購提領紀錄（見偵16040號卷一第313頁） 4、被告白汎淩提供之付款簽收簿（見偵16040號卷二第169至173頁） 5、臺灣銀行斗六分行109年6月12日斗六營字第10900028641號函檢送被告白汎淩臺灣銀行斗六分行帳號000000000000號帳戶之開戶基本資料、存摺存款歷史明細批次查詢（見偵16040號卷五第128頁） 6、永豐商業銀行作業處109年6月15日函檢送被告白汎淩之永豐銀行大里分行帳號00000000000000號帳戶之交易明細表（見偵16040號卷一第317至327頁） 提領金額包括如附表一編號9①林汶豌遭詐騙款項、附表一編號10⑦至⑧黃順淵遭詐騙款項、附表一編號12⑦至⑨林國哲遭詐騙款項、附表一編號13②吳儀君遭詐騙款項、附表一編號14⑧盧鼎成遭詐騙款項、附表一編號16①至②李嘉㨗遭詐騙款項、附表一編號17①至②陳易旻遭詐騙款項、附表一編號18①至②陳信男遭詐騙款項、附表一編號19③至⑦廖乙嶺遭詐騙款項，共32萬1000元。   108年12月13日22時12分許 6萬元 白汎淩之臺灣銀行斗六分行(見偵16040號卷二第38頁)      108年12月13日22時14分許 3萬元 白汎淩之臺灣銀行斗六分行(見偵16040號卷二第38頁)      108年12月14日16時57分許 1萬元 白汎淩之臺灣銀行斗六分行（見偵16040號卷五第128頁）      108年12月13日22時49分許 6萬元(各3萬2筆) 白汎淩之永豐銀行大里分行（見偵16040號卷一第319頁）      108年12月13日22時50分許 6萬元(各3萬2筆) 白汎淩之永豐銀行大里分行（見偵16040號卷一第319頁）      108年12月14日16時53分許 6萬元(各3萬2筆) 白汎淩之永豐銀行大里分行（見偵16040號卷一第319頁）      108年12月14日16時54分許 6萬元(各3萬2筆) 白汎淩之永豐銀行大里分行（見偵16040號卷一第319頁）    7 白汎淩 108年12月25日14時2分許 80萬元 白汎淩之永豐銀行大里分行（見偵16040號卷一第321頁） 108年12月25日，在臺中市大里區國光路之環保公園，將100萬元交付乙○○後，乙○○於同日，在臺中高鐵站或臺北高鐵站，將100萬元交付甲○○指派之收款人或甲○○ 1、被告白汎淩於偵查時之供述(見偵16040號卷二第278至280頁) 2、被告乙○○於偵查時之供述(見偵16040號卷三第85頁)  3、YOYO精品海外代購提領紀錄（見偵16040號卷一第313頁） 4、永豐商業銀行作業處109年6月15日函檢送被告白汎淩之永豐銀行大里分行帳號00000000000000號帳戶之交易明細表（見偵16040號卷一第321頁） 5、臺灣銀行斗六分行109年6月19日斗六營字第10900030181號函檢送被告白汎淩臺灣銀行斗六分行帳號000000000000號帳戶自108年9月1日至109年3月31日止之存摺存款歷史明細查詢、開戶基本資料、電子銀行用戶及約定轉出入帳號申請明細紀錄查詢、雲支付客戶持卡狀態查詢（見偵16040號卷二第40頁） 提領金額包括如附表一編號6①至②徐世联遭詐騙款項、附表一編號15①至⑥周迺閎遭詐騙款項、附表一編號22①至⑤羅期元遭詐騙款項，共40萬6000元。   108年12月25日14時23分許 20萬元 白汎淩之臺灣銀行斗六分行(見偵16040號卷二第40頁)    8 白汎淩 108年12月27日15時8分許 5萬元 白汎淩之永豐銀行大里分行（見偵16040號卷一第321頁） 108年12月27日，在臺中市大里區環保公園或進化公園，將100萬元交付乙○○後，乙○○於同日，在臺中高鐵站或臺北高鐵站，將100萬元交付甲○○ 1、被告白汎淩於偵查時之供述(見偵16040號卷二第278至280頁) 2、被告乙○○於偵查時之供述(見偵16040號卷三第89、91頁)  3、被告甲○○於偵查時之供述(見偵16040號卷三第97頁)    4、YOYO精品海外代購提領紀錄（見偵16040號卷一第313頁） 5、永豐商業銀行作業處109年6月15日函檢送被告白汎淩之永豐銀行大里分行帳號00000000000000號帳戶之交易明細表（見偵16040號卷一第321頁）  6、臺灣銀行斗六分行109年6月19日斗六營字第10900030181號函檢送被告白汎淩臺灣銀行斗六分行帳號000000000000號帳戶自108年9月1日至109年3月31日止之存摺存款歷史明細查詢、開戶基本資料、電子銀行用戶及約定轉出入帳號申請明細紀錄查詢、雲支付客戶持卡狀態查詢（見偵16040號卷二第40頁） 提領金額包括如附表一編號10⑨黃順淵遭詐騙款項、附表一編號12⑩林國哲遭詐騙款項、附表一編號13③吳儀君遭詐騙款項、附表一編號15⑦周迺閎遭詐騙款項、附表一編號18③陳信男遭詐騙款項、附表一編號22⑥至⑧羅期元遭詐騙款項、附表一編號23孫楹棟遭詐騙款項、附表一編號24①蔡巧蓁遭詐騙款項，共44萬8200元。   108年12月27日15時21分許 80萬元 白汎淩之永豐銀行大里分行（見偵16040號卷一第321頁）      108年12月27日15時30分許 6萬元 白汎淩之臺灣銀行斗六分行(見偵16040號卷二第40頁)      108年12月27日15時32分許 9萬元 白汎淩之臺灣銀行斗六分行(見偵16040號卷二第40頁)    9 白汎淩 108年12月31日14時13分許 95萬元 白汎淩之永豐銀行大里分行（見偵16040號卷一第322頁） 108年12月31日，在臺中市大里區環保公園或進化公園，將110萬元交付乙○○，乙○○於同日，在臺中高鐵站或臺北高鐵站，將110萬元交付甲○○ 1、被告白汎淩於偵查時之供述(見偵16040號卷二第278至280頁) 2、被告乙○○於偵查時之供述(見偵16040號卷三第89、91頁)   3、被告甲○○於偵查時之供述(見偵16040號卷三第97頁)    4、YOYO精品海外代購提領紀錄（見偵16040號卷一第313頁） 5、被告白汎淩提供之付款簽收簿（見偵16040號卷二第169至173頁） 6、臺灣銀行斗六分行109年6月19日斗六營字第10900030181號函檢送被告白汎淩臺灣銀行斗六分行帳號000000000000號帳戶自108年9月1日至109年3月31日止之存摺存款歷史明細查詢、開戶基本資料、電子銀行用戶及約定轉出入帳號申請明細紀錄查詢、雲支付客戶持卡狀態查詢（見偵16040號卷二第42頁）  7、永豐商業銀行作業處109年6月15日函檢送被告白汎淩之永豐銀行大里分行帳號00000000000000號帳戶之交易明細表（見偵16040號卷一第322頁）  提領金額包括如附表一編號7①王元佑遭詐騙款項、附表一編號8②李鴻業遭詐騙款項、如附表一編號9②至⑤林汶豌遭詐騙款項、附表一編號10⑩黃順淵遭詐騙款項、附表一編號12⑪林國哲遭詐騙款項、附表一編號13④吳儀君遭詐騙款項、附表一編號16③至⑥李嘉㨗遭詐騙款項、附表一編號20①至②駱佳宥遭詐騙款項、附表一編號21林俞君遭詐騙款項、附表一編號22⑨至⑩羅期元遭詐騙款項、附表一編號24②至⑤蔡巧蓁遭詐騙款項、附表一編號26①至⑨蔡豐收遭詐騙款項，共84萬1500元。   108年12月31日14時20分許 10萬元 白汎淩之臺灣銀行斗六分行(見偵16040號卷二第42頁)      108年12月31日14時21分許 5萬元 白汎淩之臺灣銀行斗六分行(見偵16040號卷二第42頁)    10 白汎淩 109年1月2日14時56分許 80萬元 白汎淩之永豐銀行大里分行（見偵16040號卷一第325頁） 109年1月2日，在臺中市大里區環保公園或進化公園，將140萬元交付甲○○ 1、被告白汎淩於偵查時之供述(見偵16040號卷二第278至280頁) 2、被告甲○○於偵查時之供述(見偵16040號卷三第87、89頁)   3、YOYO精品海外代購提領紀錄（見偵16040號卷一第313頁） 4、被告白汎淩提供之付款簽收簿（見偵16040號卷二第169至173頁） 5、臺灣銀行斗六分行109年6月19日斗六營字第10900030181號函檢送被告白汎淩臺灣銀行斗六分行帳號000000000000號帳戶自108年9月1日至109年3月31日止之存摺存款歷史明細查詢、開戶基本資料、電子銀行用戶及約定轉出入帳號申請明細紀錄查詢、雲支付客戶持卡狀態查詢（見偵16040號卷二第40至42頁）  6、永豐商業銀行作業處109年6月15日函檢送被告白汎淩之永豐銀行大里分行帳號00000000000000號帳戶之交易明細表（見偵16040號卷一第325頁）   提領金額包括如附表一編號10⑪黃順淵遭詐騙款項、附表一編號17③陳易旻遭詐騙款項、附表一編號22⑪羅期元遭詐騙款項、附表一編號24⑥至⑨蔡巧蓁遭詐騙款項、附表一編號25①蔡忠佑遭詐騙款項、附表一編號26⑩至⑯蔡豐收遭詐騙款項，共60萬7000元。   109年1月2日15時23分許 60萬元 白汎淩之臺灣銀行斗六分行(見偵16040號卷二第42頁)    11 白汎淩 109年1月3日23時58分許 2萬元 白汎淩之永豐銀行大里分行（見偵16040號卷一第325頁） 109年1月7日，在臺中市大里區環保公園或進化公園，將170萬元交付乙○○後，乙○○於同日，在臺中高鐵站或臺北高鐵站，將170萬元交付甲○○ 1、被告白汎淩於偵查時之供述(見偵16040號卷二第278至280頁) 2、被告乙○○於偵查時之供述(見偵16040號卷三第89、91頁)   3、被告甲○○於偵查時之供述(見偵16040號卷三第97頁)   4、YOYO精品海外代購提領紀錄（見偵16040號卷一第313頁） 5、被告白汎淩提供之付款簽收簿（見偵16040號卷二第169至173頁） 6、臺灣銀行斗六分行109年6月19日斗六營字第10900030181號函檢送被告白汎淩臺灣銀行斗六分行帳號000000000000號帳戶自108年9月1日至109年3月31日止之存摺存款歷史明細查詢、開戶基本資料、電子銀行用戶及約定轉出入帳號申請明細紀錄查詢、雲支付客戶持卡狀態查詢（見偵16040號卷二第45頁）  7、永豐商業銀行作業處109年6月15日函檢送被告白汎淩之永豐銀行大里分行帳號00000000000000號帳戶之交易明細表（見偵16040號卷一第325頁） 提領金包括如附表一編號10⑫黃順淵遭詐騙款項、附表一編號18④陳信男遭詐騙款項、附表一編號20③駱佳宥遭詐騙款項、附表一編號24⑩至⑫蔡巧蓁遭詐騙款項、附表一編號25②蔡忠佑遭詐騙款項、附表一編號26⑰蔡豐收遭詐騙款項，共73萬5500元。   109年1月3日23時59分許 2萬元 白汎淩之永豐銀行大里分行（見偵16040號卷一第325頁）      109年1月4日0時許 2萬元 白汎淩之永豐銀行大里分行（見偵16040號卷一第325頁）      109年1月4日17時12分許 3萬元 白汎淩之永豐銀行大里分行（見偵16040號卷一第325頁）      109年1月4日17時15分許 3萬元 白汎淩之永豐銀行大里分行（見偵16040號卷一第325頁）      109年1月4日17時16分許 3萬元 白汎淩之永豐銀行大里分行（見偵16040號卷一第325頁）      109年1月4日17時18分許 1萬元 白汎淩之永豐銀行大里分行（見偵16040號卷一第325頁）      109年1月5日20時10分許 3萬元 白汎淩之永豐銀行大里分行（見偵16040號卷一第325頁）      109年1月5日20時11分許 3萬元 白汎淩之永豐銀行大里分行（見偵16040號卷一第325頁）      109年1月5日20時12分許 3萬元 白汎淩之永豐銀行大里分行（見偵16040號卷一第325頁）      109年1月5日20時13分許 3萬元 白汎淩之永豐銀行大里分行（見偵16040號卷一第325頁）      109年1月6日23時48分許 3萬元 白汎淩之永豐銀行大里分行（見偵16040號卷一第325頁）      109年1月6日23時49分許 6萬元 白汎淩之永豐銀行大里分行（見偵16040號卷一第325頁）      109年1月6日23時49分許 3萬元 白汎淩之永豐銀行大里分行（見偵16040號卷一第325頁）      109年1月7日15時19分許 60萬元 白汎淩之永豐銀行大里分行（見偵16040號卷一第325頁）      109年1月7日14時27分許 70萬元 白汎淩之臺灣銀行斗六分行(見偵16040號卷二第45頁)    12 白汎淩 109年1月14日13時51分許 85萬元 白汎淩之臺灣銀行斗六分行(見偵16040號卷二第51頁) 109年1月14日，在臺中市臺灣大道，將110萬元交付甲○○指派之莊永煌後，莊永煌於同日，在不詳地點，將110萬元交付甲○○ 1、被告白汎淩於偵查時之供述(見偵16040號卷二第278至280頁) 2、被告甲○○於偵查時之供述(見偵16040號卷三第89頁)  3、YOYO精品海外代購提領紀錄（見偵16040號卷一第313頁） 4、被告白汎淩提供之付款簽收簿（見偵16040號卷二第169至173頁） 5、臺灣銀行斗六分行109年6月19日斗六營字第10900030181號函檢送被告白汎淩臺灣銀行斗六分行帳號000000000000號帳戶自108年9月1日至109年3月31日止之存摺存款歷史明細查詢、開戶基本資料、電子銀行用戶及約定轉出入帳號申請明細紀錄查詢、雲支付客戶持卡狀態查詢（見偵16040號卷二第51頁）  6、永豐商業銀行作業處109年6月15日函檢送被告白汎淩之永豐銀行大里分行帳號00000000000000號帳戶之交易明細表（見偵16040號卷一第327頁） 提領金額包括如附表編號7②王元佑遭詐騙款項、附表一編號8③至⑥李鴻業遭詐騙款項，如附表一編號9⑥林汶豌遭詐騙款項、附表一編號14⑨盧鼎成遭詐騙款項、附表一編號15⑧至⑨周迺閎遭詐騙款項、附表一編號16⑦李嘉㨗遭詐騙款項、附表一編號17④至⑤陳易旻遭詐騙款項、附表一編號18⑤陳信男遭詐騙款項、附表一編號22⑫至⑭羅期元遭詐騙款項、附表一編號24⑬至⑯蔡巧蓁遭詐騙款項、附表一編號27①至⑪蔡明吉遭詐騙款項、附表一編號28①至②陳彥翔遭詐騙、附表一編號29陳彥羚遭詐騙款項。    109年1月14日14時3分許 10萬元 白汎淩之臺灣銀行斗六分行(見偵16040號卷二第51頁)      19年1月14日14時4分許 5萬元 白汎淩之臺灣銀行斗六分行(見偵16040號卷二第51頁)      109年1月14日14時16分許 3萬元 白汎淩之永豐銀行大里分行（見偵16040號卷一第327頁）      109年1月14日14時17分許 3萬元 白汎淩之永豐銀行大里分行（見偵16040號卷一第327頁）      109年1月14日14時18分許 3萬元 白汎淩之永豐銀行大里分行（見偵16040號卷一第327頁）      109年1月14日14時18分許 1萬元 白汎淩之永豐銀行大里分行（見偵16040號卷一第327頁）    
附表三(不另為無罪諭知部分)：
編號 被害人 詐騙方式 匯款時間、詐騙金額（新臺幣 起訴書記載匯入之帳戶 備註  1 周迺閎 詐騙集團成員於108年11月21日，向周迺閎佯稱：賴上萌寵應用軟體可投資虛擬貨幣云云，致周迺閎陷於錯誤，使用該應用軟體轉帳匯款右列款項至右列帳戶。 108年12月21日1時38分許，匯款3萬元  被告白汎淩之臺灣銀行斗六分行帳戶 109年度偵字第16040號、第16272號、第16289號、第24468號、第28620號、第32290號起訴書附表一附表編號14第7筆  2 李嘉㨗 詐騙集團成員於108年12月間某日，向李嘉㨗佯稱：賴上萌寵網站可投資虛擬貨幣云云，致李嘉㨗陷於錯誤，透過網際網路連結該網站，轉帳匯款右列款項至右列帳戶。 108年12月27日23時26分許，匯款3萬元 先匯入華南銀行虛擬帳戶0000000000000000號帳戶，再轉帳至白汎淩之臺灣銀行斗六分行帳戶 109年度偵字第16040號、第16272號、第16289號、第24468號、第28620號、第32290號起訴書附表一附表編號15第4筆  3 廖乙嶺 詐騙集團成員於108年12月4日前，向廖乙嶺佯稱：賴上萌寵網站可投資虛擬貨幣云云，致廖乙嶺陷於錯誤，透過網際網路連結賴上萌寵網站轉帳匯款右列款項至右列帳戶。 108年12月4日前某時，匯款13萬5015元 匯入台新銀行虛擬帳號0000000000000000號帳戶後，再轉帳至白汎淩之臺灣銀行斗六分行帳戶 109年度偵字第16040號、第16272號、第16289號、第24468號、第28620號、第32290號起訴書附表一附表編號18第3筆 

附表四(沒收部分)：
編號 行為人 經手金額(新臺幣) 被告犯罪所得(新臺幣，元以下四捨五入) 1 被告甲○○ ①附表二編號1款項85萬元。 ②附表二編號2款項133萬元。 ③附表二編號3、4款項共25萬元。 ④附表二編號6款項32萬1000元。 ⑤附表二編號7款項40萬6000元。 ⑥附表二編號8款項44萬8200元。 ⑦附表二編號9款項84萬1500元。 ⑧附表二編號10款項60萬7000元 ⑨附表二編號11款項73萬5500元。 ⑩附表二編號12款項110萬。 6889元 【計算式：(85萬元+133萬元+25萬元+32萬1000元+40萬6000元+44萬8200元+84萬1500元+60萬7000元+73萬5500元+110萬)/1000=6889.2元】 2 被告乙○○ ①附表二編號1款項85萬元。 ②附表二編號2款項133萬元。 ③附表二編號3、4款項共25萬元。 ④附表二編號6款項32萬1000元。 ⑤附表二編號7款項40萬6000元。 ⑥附表二編號8款項44萬8200元。 ⑦附表二編號9款項84萬1500元。 ⑧附表二編號11款項73萬5500元。 5182元 【計算式：85萬元+133萬元+25萬元+32萬1000元+40萬6000元+44萬8200元+84萬1500元+73萬5500元)/1000=5182.2元】 3 被告白汎淩 ①附表二編號5款項共35萬8000元。 ②附表二編號6款項32萬1000元。 ③附表二編號7款項40萬6000元。 ④附表二編號8款項44萬8200元。 ⑤附表二編號9款項84萬1500元 ⑥附表二編號10款項60萬7000元 ⑦附表二編號11款項73萬5500元。 ⑧附表二編號12款項110萬(未取得報酬)。 10萬4144元【計算式：3萬元+7萬4344元=10萬4344元】 計算方式： 底薪：曾領過109年10、11、12月共計3 個月底薪共3萬元 提領報酬部分：7萬4344元 【計算式：(35萬8000元+32萬1000元+40萬6000元+44萬8200元+84萬1500元+60萬7000元+73萬5500元)X2%=7萬4344元】